【裁判字號】    97,上重更(二),14
【裁判日期】    980115
【裁判案由】    毒品危害防制條例等
【裁判全文】
臺灣高等法院刑事判決            97年度上重更(二)字第14號
上  訴  人  戊○○
即  被  告
選任辯護人  涂惠民律師（法律扶助）
上列上訴人因毒品危害防制條例等案件，不服臺灣板橋地方法院
95年度重訴字第27號，中華民國95年12月21日第一審判決（起訴
案號：臺灣板橋地方法院檢察署95年度偵緝字第1302、1304號）
，提起上訴經判決後，由最高法院第二次發回更審，本院判決如
下：
    主  文
原判決撤銷。
戊○○共同運輸第一級毒品，累犯，處無期徒刑，褫奪公權終身
。扣案第一級毒品海洛因貳拾柒包（合計淨重壹仟零伍拾陸公克
）均沒收銷燬之；包裝重玖拾陸點陸柒公克沒收，扣案之行動電
話壹支（不含其內門號0000000000號SIM卡）沒收，
未扣案之行動電話壹支（含其內門號0000000000號SI
M卡）沒收，如全部或一部不能沒收時，追徵其價額或以其財產
抵償之。
    事  實
一、戊○○前於民國（下同）90年間，因妨害自由案件，經臺灣
    板橋地方法院於92年9月19日以91年訴字第2310號判處有期
    徒刑六月確定，並於92年12月4日易科罰金執行完畢。戊○○明知海洛因係毒品危害防制條例第2條第1項所列管之第一
    級毒品，不得非法持有、運輸，且係行政院依懲治走私條例
    第二條第四項授權公告之管制物品項目及其數額所列甲項第
    四款之管制進出口物，不得私運進口。戊○○因94年3、4月
    即在柬埔寨境內之Poipet雲頂飯店（與泰國邊界Aranya交界
    ），作兌換籌碼工作（美金換成泰銖，戊○○係個體戶，跟
    會說華語者交換），其與甲○○係鄰居（甲○○經本院以95
    年上重訴字第41號判處無期徒刑，上訴駁回確定在案，卷附
    最高法院95年度台上字第6856號刑事判決），而甲○○及綽
    號老三之真實姓名年籍不詳香港籍成年男子（下稱老三）為
    圖利益，由柬埔寨運輸及私運管制物品第一級毒品海洛因進
    入臺灣，因戊○○熟識泰國、柬埔寨邊境且在柬埔寨境內
    Poipet之雲頂飯店賭場（與泰國邊界交界），作兌換籌碼工
    作，遂與甲○○及老三基於共同犯意。由甲○○透過有幫助
    運輸海洛因犯意之陳文雄（58年6月29日生，本院以95年上
    重訴字第41號判處有期徒刑七年六月，上訴駁回確定在案，
    卷附最高法院95年度台上字第6856號刑事判決），找來同有
    幫助運輸海洛因犯意之陳文雄友人丙○○（52年4月4日出生
    ，本院以95年上重訴字第41號判處有期徒刑七年六月，上訴
    駁回確定在案），於94年10月1日由丙○○出面，約定事成
    後以每塊海洛因（重375公克）新臺幣（下同）十萬元計之
    代價，覓得願至柬埔寨運輸海洛因返臺之車手乙○○（65年
    8月26日出生，本院以95年上重訴字第41號判處無期徒刑，
    上訴駁回確定在案，卷附最高法院95年度台上字第6856號刑
    事判決），並約定由丙○○擔任護送乙○○往返，陳文雄負
    責送機及接機。談妥後，由甲○○提供乙○○、丙○○赴柬
    埔寨來回機票、食宿及交通費用五萬元。陳文雄乃於94年10
    月4日上午7時30分許，自臺北縣三重市天臺戲院附近，送乙○○、丙○○二人至桃園中正機場搭長榮BR265班機赴柬埔
    寨金邊（長榮航空BR265，09:10起飛，11:45抵達），二人
    於11時許抵金邊後，轉車至泰國與柬埔寨邊境，在柬埔寨境
    內Poipet之雲頂飯店（距離金邊機場約400公里，車程約6小
    時，起訴書誤為二人到達後再轉車至金邊下榻雲頂飯店，應
    予以更正，雲頂飯店在柬埔寨境內之Poipet，與泰國邊境交
    界），戊○○則與甲○○及老三基於共同犯意，依約趕赴柬
    埔寨接應乙○○、丙○○二人，但因以電話聯繫之旅行社無
    法購得94年10月4日往柬埔寨機票，只得改搭94年10月4日華
    航CI695班機至曼谷（13:20起飛，16:00抵達）再轉往泰國
    邊界Aranya（與柬埔寨Poipet交界，距離曼谷機場約180 公
    里，車程約4-4.5時或5小時或6-7小時），再擬以辦理落地
    簽證穿過泰國與柬埔寨邊界方式，進入緊鄰柬埔寨境內之
    Poipet之雲頂飯店（設有賭場，地址為Poipet-Aranyap
    rathet Border, Poipet Commune, O'Chrov District,
    Banteay Meanchey Province, Poioet, Cambodia），然戊○○因撕掉護照上之柬埔寨簽證，申請柬埔寨簽證有問題，
    經戊○○以其所有行動電話壹支（未扣案，含門號0000
    000000號SIM卡，登記為戊○○所有）與甲○○所使
    用之行動電話壹支（門號0000000000號SIM卡，
    非登記甲○○所有）使用談話與簡訊聯繫，而於94年10月6
    日，在解決簽證問題入境柬埔寨後，與乙○○連繫商議將海
    洛因運回事宜，並於同日晚上，戊○○攜毒品海洛因三塊（
    即包裝成塊狀，共二十七包，合計淨重1056克，純度64.14%
    ，純質淨重677.32公克；空包裝重96.67公克）至乙○○住
    宿房間，由戊○○將海洛因試綁在乙○○身上，直到翌日，
    戊○○到乙○○住宿房間內，幫乙○○解下海洛因毒品，將
    海洛因毒品置於乙○○房間內保險箱內。乙○○、丙○○二
    人於雲頂飯店住宿至94年10月8日，94年10月8日當天搭車至
    金邊，下榻於距金邊機場約三十分鐘車程之旅館，嗣於94年
    10月9日上午9時許（原判決誤為下午2時許），戊○○及綽
    號老三之人至乙○○住宿房間，由戊○○將前述海洛因三包
    以膠帶在乙○○兩大腿內側及上腹部各纏綁一塊海洛因（起
    訴書誤記載為由陳文雄纏綁，應予以更正），後由丙○○護
    送，二人自柬埔寨搭長榮BR266班機於中午12:45起飛，17:
    13抵達桃園，陳文雄則奉甲○○指示至桃園中正機場（改為
    桃園國際機場，下同）接機，94年10月9日下午5時40分許，
    乙○○、丙○○二人入境時，在乙○○取得甲○○給付運送
    毒品報酬前，為警方當場查獲，並自乙○○左、右大腿內側
    及上腹部扣得所夾帶之上開三塊海洛因。復循線於94年10月
    9日晚間，在臺北縣五股鄉○○路○段128巷20號2樓，拘提
    甲○○、陳文雄，扣得甲○○所有供共同運輸毒品所用之行
    動電話壹支（門號0000000000號SIM卡）。而戊○○於95年5月23日至我國駐曼谷辦事處申請護照加頁，該
    處審查其身分時，發現因違反毒品危害防制條例列註通緝，
    即洽請泰方派警將其暫拘留，並聯繫內政部警政署刑事警察
    局國際科派員至泰國，於95年5月24日將戊○○自泰國押解
    返臺（起訴書記載「戊○○則於95年5月24日自泰國返臺入
    境時遭逮捕」，原審判決事實欄誤記載為：「嗣於95年5月
    24 日戊○○自泰國返臺入境時，為警逮捕」，應予以更正
    ）。
二、案經內政部警政署刑事警察局移送臺灣板橋地方法院檢察署
    檢察官偵查起訴。
    理  由
一、證據能力部分：按被告以外之人於審判外之言詞或書面陳述
    ，除法律有規定者外，不得作為證據；又被告以外之人於審
    判外之陳述，雖不符合同法第159條之1至第159條之4之規定
    ，但經當事人於審判程序同意作為證據，法院審酌該言詞陳
    述或書面陳述作成時之情況，認為適當者，亦得為證據。當
    事人、代理人或辯護人於法院調查證據時，知有第159條第1
    項不得為證據之情形，而未於言詞辯論終結前聲明異議者，
    視為有前項之同意，刑事訴訟法第159條第1項及第159條之5
    分別定有明文。查本判決下列所引用之各該被告以外之人於
    審判外之陳述（包含書面陳述，如外交部領事事務局網頁資
    料、長榮航空班機資料、駐泰國代表處函等），除被告有爭
    執並且說明之部分，以及證人在法院所為陳述以外之部分，
    皆屬傳聞證據，惟被告雖知上開證據資料為傳聞證據，但於
    準備程序及審判期日均表示無意見而不爭執，且迄至言詞辯
    論終結前亦未再聲明異議，審酌上開證據資料製作時之情況
    ，尚無違法不當及證明力明顯過低之瑕疵，亦認為以之作為
    證據應屬適當，故揆諸前開規定，爰逕依刑事訴訟法第159
    條之5規定，認前揭證據資料均例外有證據能力。至於被告
    雖爭執證人乙○○、丙○○、甲○○、陳文雄等人警詢陳述
    ，但本判決並不引用該不利於被告之審判程序以外之陳述證
    據。另按92年9月1日施行之刑事訴訟法，已酌採英美法系之
    傳聞法則，於第159條第1項明定被告以外之人，於審判外之
    言詞或書面陳述，除法律有規定者外，不得作為證據，用以
    保障被告之反對詰問權。而本法所規定傳聞法則之例外，其
    中就被告以外之人於偵查中向檢察官所為之陳述，因檢察官
    代表國家偵查犯罪時，原則上當能遵守法定程序，且被告以
    外之人如有具結能力，仍應依法具結，以擔保其係據實陳述
    ，故於第159條之1第2項明定「除顯有不可信之情況者外」
    ，而證人乙○○、甲○○、陳文雄於偵查之陳述係經過具結
    ，且並無證據證明有顯有不可信之情形，是其等於偵查具結
    之陳述有證據能力。再被告雖質疑通訊監察取得之監聽簡訊
    無證據能力，但下述之通訊監察簡訊照片為依法監聽所得之
    電磁紀錄，並非傳聞轉述，亦無刑事訴訟法排除之規定，是
    應具備證據能力。另按「被告以外之人於審判外之言詞或書
    面陳述，除法律有規定者外，不得作為證據」，刑事訴訟法
    第159條第1項固定有明文，然「鑑定之經過及其結果，應命
    鑑定人以言詞或書面報告」，同法第206條第1項亦規定甚明
    ，是鑑定人以書面為鑑定報告提出於法院，依刑事訴訟法第
    159條第1項立法理由及同法第206條第1項規定，即具有證據
    能力。本件扣案毒品海洛因二十七包，經由查獲之警政署刑
    事警察局依先前轄區檢察署檢察長事前概括選任毒品鑑定機
    關即法務部調查局實施鑑定，而經法務部調查局出具該局94
    年12月16日調科壹字第060010764號鑑定通知書一紙，即具
    有證據能力而均得為本件之證據。另「私運貨物進出口之查
    緝，由海關依本條例之規定為之」、「本條例稱通商口岸，
    謂經政府開放對外貿易，並設有海關之港口、機場或商埠」
    ，海關緝私條例第1條、第2條分別定有明文，本件係證人乙○○於95年10月9日下午5時40分許，入境回臺時，在桃園中
    正國際機場為海關人員所查獲，已據證人乙○○證述甚明（
    原審卷(二)第80頁），並經證人即內政部警政署刑事警察局員
    警丁○○到庭證述在卷（原審卷(二)第104頁），故本件在機
    場查緝乙○○時所適用之相關法規為海關緝私條例甚明。次
    按「海關因緝私必要，得對於進出口貨物、通運貨物、轉運
    貨物、保稅貨物、郵包、行李、運輸工具、存放貨物之倉庫
    與場所及在場之關係人，實施檢查」、「海關有正當理由認
    有身帶物件足以構成違反本條例情事者，得令其交驗該項物
    件；如經拒絕，得搜索其身體。搜索身體時，應有關員二人
    以上或關員以外之第三人在場。搜索婦女身體，應由女性關
    員行之」、「勘驗、搜索應將經過情形作成筆錄，交被詢問
    人或在場證人閱覽後，一同簽名或蓋章。如有不能簽名蓋章
    或拒絕簽名蓋章者，由筆錄製作人記明其事由」，海關緝私
    條例第9條、第11條、第14條亦分別定有明文。經查證人乙○○私運扣押之毒品入境一節，依前開規定，海關人員於上
    開時地因緝私必要，自得對於乙○○實施檢查、搜索，而觀
    其搜索形式，亦無瑕疵可指，是上開搜索之執行，於法無違
    ，且財政部台北關稅局因上開檢查及搜索、扣押，業已依前
    開法律規定，製有「台北關稅局貨物運輸工具收據及搜索筆
    錄」、「財政部台北關稅局詢問筆錄」（第17425號偵查卷
    第38頁反面至第40頁），則該「台北關稅局貨物運輸工具收
    據及搜索筆錄」、「財政部台北關稅局詢問筆錄」即均係公
    務員於職務上製作之紀錄文書，依刑事訴訟法第159條之4第
    1款規定，自均有證據能力。又按「搜索、扣押及勘驗，應
    制作筆錄，記載實施之年、月、日及時間、處所並其他必要
    之事項。扣押應於筆錄內詳記扣押物之名目，或制作目錄附
    後。勘驗得制作圖畫或照片附於筆錄。筆錄應令依本法命其
    在場之人簽名、蓋章或按指印」；又除顯有不可信之情況外
    ，公務員職務上製作之紀錄文書、證明文書，除顯有不可信
    之情況外。得為證據，刑事訴訟法第42條、第159條之4第1
    款分別定有明文。卷附內政部警政署刑事警察局對於共犯乙○○搜索扣押後所製作之該局搜索扣押筆錄、扣押物品目錄
    表，均屬公務員於職務上製作之紀錄文書，且觀其搜索形式
    ，亦無瑕疵可指，是上開搜索之執行，於法無違，依刑事訴
    訟法第159條之4第1款規定，得為證據。
二、上訴人即被告戊○○否認有前揭事實之犯行，辯稱略以：「
    我沒有和誰運輸過毒品」云云，辯護意旨則略以：「甲○○
    警訊供述係警員以不正方式訊問而得，無證據能力。乙○○
    第一審與偵查之證言不實，其指證亦無證據能力。警員誘導
    指證，故不合法指證，難遽認巫、周二人指證被告係出於自
    由意識。案中之監聽譯文，除本案第一審勘驗部分外，無證
    據能力。又難依經勘驗之監聽譯文或勘驗筆錄之記載，即稱
    被告即綽號阿忠及94年10月3日晚上21時17分二支電話通話
    。另0000000000行動電話之監聽譯文無證據能力。再卷附之
    0000000000號行動電話簡訊翻拍照片亦無證據能力。本件被
    告無利益可得，並無犯罪動機。由丙○○、甲○○供述未提
    及被告有參與謀議，而共犯間相關謀議均無被告參與，被告
    非共犯；物證證明阿忠不可能於10月5日在雲頂飯店與乙○○見面。被告係主動表示願回國配合調查，非遭逮捕。甲○○、乙○○、陳文雄等所稱交付毒品綽號皆不同，又原判決
    認定之事實與卷內之監察紀錄表之對話不符，足見阿忠非被
    告。被告自始否認係阿忠、阿本、阿利、阿文等人，俱見被
    告無交付毒品予乙○○、丙○○等人；且由卷附物證資料均
    證乙○○所言不實。況由被告監聽對話及出入境資料足見乙○○所供94年10月4日上午與被告見面為不可能之事。幫乙○○綁毒品之人，乙○○自稱與起訴書認定不同，起訴書及
    原審判決不實。本件被告犯嫌不足，縱認阿忠或阿本即被告
    ，頂多為幫助犯。而證人陳文雄從未供述被告有參與本件之
    犯行，不得作為不利被告之認定。又監聽譯文、甲○○、乙○○之警訊及偵查供述，無證據能力。甲○○、丙○○、乙○○、陳文雄於另案之警、偵訊及審判中供述，均無證據能
    力」。然查：
(一)、戊○○因94年3、4月（被告戊○○95年6月13日於原審之陳
    述）即在柬埔寨境內之Poipet雲頂飯店（與泰國邊界交界）
    ，作兌換籌碼工作（美金換成泰銖，戊○○係個體戶，跟會
    說華語者交換）（被告戊○○97年4月15日於本院之陳述）
    ，其與甲○○係鄰居（被告戊○○95年6月13日於原審之陳
    述）（甲○○經本院以95年上重訴字第41號判處無期徒刑，
    上訴駁回確定在案，卷附最高法院95年度台上字第6856號刑
    事判決），而甲○○及綽號老三之真實姓名年籍不詳香港籍
    成年男子為圖利益，由柬埔寨運輸及私運管制物品第一級毒
    品海洛因進入臺灣，因戊○○熟識泰國、柬埔寨邊境且在柬
    埔寨境內之Poipet雲頂飯店（與泰國邊界交界，卷附Google
    地圖與駐泰國代表處函），作兌換籌碼工作，遂與甲○○及
    老三基於共同犯意。由甲○○遂透過有幫助運輸海洛因犯意
    之手下陳文雄（陳文雄經本院以95年上重訴字第41號判處有
    期徒刑七年六月，上訴駁回確定在案，卷附最高法院95年度
    台上字第6856號刑事判決），找來同有幫助運輸海洛因犯意
    之陳文雄友人丙○○（即下述通訊監察簡訊所稱之「老的」
    ，52年4月4日出生，本院以95年上重訴字第41號判處有期徒
    刑七年六月，上訴駁回確定在案，卷附最高法院95年度台上
    字第6856號刑事判決），於94年10月1日由丙○○出面，約
    定事成後以每塊海洛因（重375公克）十萬元計之代價，覓
    得願至柬埔寨運輸海洛因返臺之車手乙○○（即下述通訊監
    察簡訊所稱之「年輕的」，65年8月26日出生，本院以95年
    上重訴字第41號判處無期徒刑，上訴駁回確定在案，附件最
    高法院95年度台上字第6856號刑事判決），並約定由丙○○
    擔任護送乙○○往返，陳文雄則負責送機及接機之工作。談
    妥後，由甲○○提供乙○○、丙○○赴柬埔寨之來回機票、
    食宿及交通費用五萬元。陳文雄乃於94年10月4日上午7時30
    分許，在臺北縣三重市天臺戲院附近，以計程車安排乙○○
    、丙○○二人至桃園中正機場搭機前往柬埔寨（卷附乙○○
    、丙○○二人於94年10月4日同搭長榮BR265班機赴柬埔寨金
    邊之出境紀錄，長榮航空BR265飛航資料，09:10起飛，11:
    45抵達），迨二人於11時許抵金邊後（卷附長榮航空飛航資
    料），再轉車至泰國與柬埔寨邊境，在柬埔寨境內之Poipet
    雲頂飯店（距離金邊機場約400公里，車程約6小時，起訴書
    誤為二人到達後再轉車至金邊下榻雲頂飯店，應予以更正，
    雲頂飯店在柬埔寨境內之Poipet，與泰國邊界交界，見卷附
    Goog le Map與駐泰國代表處96年9月20日函，與雄獅旅行社
    股份有限公司97年3月21日函），戊○○則與甲○○及老三
    基於共同犯意依約趕赴柬埔寨接應乙○○、丙○○二人，但
    因以電話聯繫之旅行社無法購得94年10月4日往柬埔寨機票
    （附件一通訊監察逐字譯文，戊○○之英文姓名、護照號碼
    、登機資料等見卷附護照申請書、中華航空公司艙單、出入
    境資料），改搭94年10月4日華航CI695班機至曼谷（卷附中
    華航空班機資料，13:20起飛，16:00抵達）再轉往泰國邊界
    Aranya（與柬埔寨Poipet交界，距離曼谷機場約180公里，
    車程約4-4.5時或5小時或6-7小時，見卷附雄獅旅行社股份
    有限公司97年3月21日函、東南旅行社公司97年3月24日函，
    駐泰國代表處97年4月1日函，每日有曼谷至Poipet之公車，
    約5小時），擬辦理落地簽證（見卷附領事事務局辦理柬埔
    寨簽證資料）擬穿過泰國與柬埔寨邊界進入緊鄰柬埔寨境內
    之Poipet之雲頂飯店（設有賭場，走路僅需約10分鐘，見被
    告戊○○於本院之陳述與卷附Google地圖，飯店地址為
    Poipet-Aranyaprathet Border, Poipet Commune, O'Chrov
    District, Banteay Meanchey Province, Poioet,Cambodia
    ，見卷附駐泰國代表處96年9月20日函，雄獅旅行社股份有
    限公司97年3月21日函），然戊○○因撕掉護照上之柬埔寨
    簽證，申請柬埔寨簽證有問題（下述通訊監察之簡訊），經
    戊○○以其所有行動電話壹支（未扣案，含門號00000
    00000號SIM卡，登記為戊○○所有，卷附台灣大哥大
    公司函）與甲○○所使用之行動電話壹支（門號00000
    00000號SIM卡，非登記甲○○所有，見卷附臺灣大哥
    大公司函）以電話以及簡訊聯繫後，而於94年10月6日，於
    解決簽證問題入境柬埔寨後，與乙○○連繫商議將海洛因運
    回事宜，同日晚上，戊○○即攜毒品海洛因三塊（即包裝成
    塊狀，共二十七包，合計淨重1056克，純度64.14%，純質淨
    重677.32公克；空包裝重96.6 7公克）至乙○○住宿房間，
    由戊○○將該等海洛因試綁在乙○○身上，直到翌日，戊○○才又到乙○○住宿房間內，幫乙○○解下前揭海洛因毒品
    ，並將該海洛因毒品藏置於乙○○房間內保險箱。乙○○、
    丙○○二人於雲頂飯店住宿至94年10月8日，於94年10月8日
    當天則搭車至金邊下榻於距金邊機場約三十分鐘車程之旅館
    （證人乙○○之證詞，與下述通訊監察簡訊內容：、於20
    05年10月07日14:38:11，接受電話000000000000，傳送簡訊
    ：「中，他們明午會先到金（指金邊），後天的機（指中午
    長榮班機）才來得及，年輕的不變，老的有六小，我的簽證
    弄好了，我要多等幾天」），嗣於94年10月9日上午9時許（
    原判決誤為下午2時許），戊○○及綽號老三之人至乙○○
    住宿之房間，取出前揭海洛因三包後，由戊○○以膠帶在乙○○兩大腿內側及上腹部各纏綁一塊海洛因（證人乙○○之
    證詞，起訴書誤記載為由陳文雄纏綁，應予以更正，見卷附
    陳文雄之入出境資料），後由丙○○護送，二人自柬埔寨金
    邊搭長榮BR266班機於中午12:45起飛，17:13抵達桃園（卷
    附長榮航空飛航資料，桃園國際航空站97年4月3日長榮班機
    實際抵達時間覆函），陳文雄則奉甲○○之指示至桃園中正
    機場接機。於94年10月9日下午5時40分許，乙○○、丙○○
    二人入境時（卷附乙○○、丙○○二人於94年10月9日同搭
    長榮BR266班機從柬埔寨金邊之入境紀錄），在乙○○取得
    甲○○給付之運送毒品報酬前，即為警方當場查獲，並自乙○○左、右大腿內側及上腹部扣得所夾帶之上開三塊海洛因
    （查扣經過見17425號偵查卷第40頁反面搜索扣押筆錄與照
    片共二十七包，合計淨重1056公克，純度64.14%，純質淨重
    677.32公克。空包裝重96.67公克，見3953號偵查卷第38頁
    反面法務部調查局鑑定通知書）。復循線於94年10月9日晚
    間，在臺北縣五股鄉○○路○段128巷20號2樓，拘提甲○○
    、陳文雄，並扣得甲○○所有供共同運輸毒品所用之行動電
    話一支（0000000000號），而戊○○前於95年5
    月23日至我國駐曼谷辦事處申請護照加頁（戊○○因為出入
    泰國、柬埔寨多次，簽證蓋滿，需要加頁，見卷附外交部領
    事事務局護照加頁須知），該處審查其身分時，發現因違反
    毒品危害防制條例列註通緝（卷附臺灣板橋地方法院檢察署
    95 年3月15日板檢榮偵御緝字第1111號通緝書），即洽請泰
    方派警將其暫拘留，並聯繫內政部警政署刑事警察局國際科
    派員至泰國（卷附駐泰國代表處96年9月20日函與通緝案件
    移送書所記載之戊○○於國際科製作之筆錄），於95年5月
    24 日將戊○○自泰國押解返臺（起訴書記載「戊○○則於
    95年5月24日自泰國返臺入境時遭逮捕」，原審判決事實欄
    誤記載為：「嗣於95年5月24日戊○○自泰國返臺入境時，
    為警逮捕」，應予以更正）。以上各情並據下列證人陳文雄
    、甲○○、周冠弘、丁○○等陳明。
(二)、本案查獲之經過略為：「臺灣板橋地方法院檢察署檢察官指
    揮偵辦並實施通訊監察，附件電話偵監譯文係戊○○之通話
    內容。據主嫌甲○○使用之0000000000、0000000000號電話
    線上反應，巫嫌與一持用0000000000號電話之綽號阿忠（台
    語音）男子於94年9月20日0時49分許等時段（詳如附件通訊
    監察譯文Pl-P6）聯絡，本局專案人員據渠等話意研判可能
    係巫嫌欲透過阿忠找人出國夾帶毒品入境，隨即聲請上線偵
    監阿忠0000000000號電話，因上線初期無法立即確認持用人
    真實身分，僅能由疑似其家人持用之0000000000號電話查證
    身份，經查該電話申裝人為森美玲（詳如附件電話申裝資料
    ），查其戶籍資料父親為楊興仁（詳如附件個人戶籍資料）
    ，因此初期譯文資料暫以楊興仁或阿忠稱之，興、楊興仁及
    忠、楊仁興均係指涉案對象綽號阿忠男子，楊仁興係現譯人
    員筆誤。後據綽號阿忠男子持用之0000000000號電話94年10
    月4日8時59分許線上反應，其撥打00-00000000號電話聯絡
    龍門旅行社欲訂台北至泰國曼谷機位，阿忠於電話中提及其
    證照英文名字為TSAI SHENG AN（詳如附件通訊監察譯文P7-
    P8），經提供英文拼音緊急向中華航空公司查詢訂位紀錄，
    查知TSAI SHENG AN中文名為戊○○，欲搭乘當（4）日CI-6
    95號班機前往曼谷，復調閱該班機旅客艙單查年籍資料，始
    確認戊○○真實身分（詳如附件CI-695旅客艙單資料），並
    排除楊興仁涉案可能性」等，有內政部警政署刑事警察局95
    年8月1日刑偵三三字第0950110044號函在卷可查。且證人即
    承辦人警員丁○○證稱：「這案子我們在監聽甲○○電話中
    就曾經有聽到阿中的通話。那是我們上線阿中使用的電話。
    阿中在94年10月4日出國前有打電話，有講他護照的英文拼
    音，我們再根據英文拼音跟航空公司查，才知道阿中就是戊○○。讓甲○○來指認阿中是因為甲○○認識他。我們有張
    犯罪嫌疑表紀錄表，上面有照片，其中壹張相片是被告，其
    他五個人都與本案無關。甲○○就指認出被告是阿中。我們
    查的資料阿中就是戊○○，但是根據丙○○、乙○○說在柬
    埔寨綁毒品，幫他們把毒品綁在身上的人叫阿本。我們有提
    供嫌疑犯的照片供乙○○指認，他們也是指認戊○○就是阿
    本。參與走私毒品的人為了自保，他這種心態可以理解的，
    因為戊○○是甲○○朋友，甲○○是主嫌，他為了顧及自己
    安全，在電話中講的綽號跟實際上綽號一定不一樣。這案是
    由板橋地檢署檢察官偵辦，我們提供資料給檢察官，我們有
    跟被告講，如果供出實話的話，供出參與的共犯，我們會跟
    檢察官求情，都是按照甲○○自己的陳述所記載。我們另外
    有同仁在現譯台，他發現這通簡訊後，我就叫他用相機拍下
    來，如果沒有用簡訊拍下來，會被電信局擠掉。被告傳給甲○○的簡訊為何有中做開頭，我不知道」等語。
(三)、證人陳文雄94年10月10日偵查具結證稱：「（10月4日有無
    載丙○○、乙○○去機場？）有。我從三重載他們過去」、
    「（知否他們去金邊作何事？）帶毒品」、「（是你要求他
    們過去？）是我叫他們過去」、「（何人找你叫他們過去）
    我大哥甲○○叫我找人」、「（你先找到誰過去？）我只認
    識丙○○」、「（是否由馬找乙○○？）是」、「（有無跟
    他們說出去代價？）有。我跟馬說一塊海洛因磚十萬元」、
    「（周、馬二人在金邊所有開銷何人負責？）我大哥甲○○
    負責」、「（如果甲○○要聯絡他們，如何聯繫？）由我負
    責聯繫」等語（第17425號偵查卷第103頁）。
(四)、證人甲○○於95年5月30日偵查具結證稱：「（你叫誰幫乙○○綁毒品？）戊○○。那是我們當時在一起，那是三哥叫
    他去」、「（戊○○跟你的關係？）朋友，小時候鄰居」、
    「（你們談過去運毒時，何人在場？）我，三哥，戊○○」
    等語（偵緝字第1302號偵查卷第26頁）。且證人甲○○於94
    年10月10日偵查具結證稱：「（在94年10月9日晚上20時，
    在中正國際機場第二航廈，乙○○遭警方查獲兩大腿及腹部
    各綁一塊海洛因，共計毛重1155公克，據陳文雄所稱該毒品
    是你叫他找人從金邊帶回來？）是」、「（金邊何人接頭？
    ）綽號阿忠，我認識他，本名我不知道」、「（提示照片由
    被告指認，何人為阿忠？）編號五為阿忠（即戊○○之照片
    ）」、「（可否敘明運毒過程？）香港有一綽號三哥在泰棉
    一帶有毒品可銷過來，他們希望我幫他處理，臺灣我找人過
    去帶過來」、「（找何人帶毒品？）我叫陳文雄找人」、「
    （是否叫阿忠過去金邊接洽？）是」、「（跟三哥如何分？
    ）一人一半，他先讓我欠，但是我負責找人帶回來」、「（
    周、馬車手國外開銷？）我先付五萬元台幣零用金，不含機
    票，機票陳文雄去買」（第17425號偵查卷第101頁反面、第
    102頁）「（你叫誰幫乙○○綁毒品？）戊○○。那是我們
    當時在一起，那是三哥叫他去」、「（你們談過去運毒時，
    何人在場？）我、三哥、戊○○」等語（偵字第17425號偵
    查卷第101頁反面、第102頁；偵緝字第1302號偵查卷第26頁
    、第27頁）。至於證人甲○○於原審雖改證稱：「（你之前
    是否有因為本案於94年10月9、10日到警察局製作筆錄？筆
    錄的內容是否實在？）製作警詢筆錄時，是偵查員跟我講說
    拿戊○○的照片，問我認識不認識，叫我指認他，這樣的話
    來開庭就可以減刑，但是我不知道阿中是不是他，因為那是
    香港老三安排的，我根本沒有跟阿中見過面，偵查員說，他
    已經有查到阿中就是戊○○」、「（你在警詢筆錄說，陳文
    雄告訴你，已經找到願意出國夾帶毒品的人，我就聯絡阿中
    ，請其幫我出面，前往泰國找阿三拿貨，代價是十萬元．．
    ．，當時你確實是聯絡阿中？是否有聯絡到阿中這個人？）
    阿中是香港的阿三叫我聯絡阿中，那是個代號而已」、「（
    你聯絡阿中，阿中的電話幾號？你如何跟阿中聯絡？）是香
    港老三的男子給我電話，要我聯絡的」、「（在94年10月4
    日23時46分許，警方有監聽到你的電話，你是打給0000000
    000的電話，這個電話的使用人是誰？是你所謂的阿中？）
    忘記了」、「（你在警察局，警方問你，你於94年10月4日
    下午11時46分許，以0000000000號電話撥打給阿中使用之00
    00000000（經查申請人為戊○○本人）號電話，要其撥打00
    0000000000號電話找小方是何意？你回答小方是陳文雄友人
    ，是因為小方在柬埔寨不知道要去哪裡玩，陳文雄要我聯絡
    戊○○，打000000000000告訴小方哪裡有得玩，這段陳述，
    是否實在？）不實在，刑事警察局叫我指認戊○○，所以我
    就指認戊○○，且我沒有打這個電話，叫戊○○告訴小方去
    哪裡玩」、「（94年10月5日上午11時55分許戊○○是否有
    以0000000000電話傳簡訊給你，內容是我現在在柬埔寨辦理
    簽證．．．等語，戊○○是否有於上開時間傳簡訊給你？）
    是阿中傳給我的」、「（你是否知道0000000000電話，我們
    去查申請人資料為戊○○本人？）不知道。我不知道因為那
    麼久了」、「（你是否有見過阿中本人？）沒有見過，因為
    那是香港老三安排的」、「（阿中是否就是老三安排的人？
    ）是的」、「（你說你沒有見過阿中，為什麼之前你在警察
    局、你自己的案子審理中都指訴戊○○就是阿中？）在警察
    局時，我就講偵查員製作筆錄時，說他已經有查到阿中就是
    戊○○，後來我在高院時，我有說阿中是老三安排的，我沒
    有見過，他是以電話聯絡」、「（你是說你之前在法院所述
    不實在？）在製作警詢筆錄時，偵查員有跟我說已經查到阿
    中就是戊○○，如果有指認戊○○的話，這件事情就可以減
    刑」、「（為什麼阿中的電話名義人剛好就是戊○○？）我
    不知道」、「（在金邊雲頂飯店，是誰幫乙○○綁毒品的？
    ）是老三安排的人」、「（為什麼你之前在偵查中，說是戊○○幫乙○○綁毒品？）偵查員就說他查到阿中就是戊○○
    阿」、「（但是戊○○是你的朋友，你怎麼可能不知道他就
    是阿中？）因為這一件毒品是老三在主導，我跟老三聯絡，
    他給我電話，叫我稱呼電話那頭的人為阿中，我們就是這樣
    聯絡」、「（戊○○有無參與？）沒有」等語（原審卷(一)第
    96頁至第99頁、第101頁）。但所為陳述與下述合法監聽之
    簡訊電磁紀錄證據不符，應係事後迴護其鄰居即被告戊○○
    之詞，而不可採信。
(五)、證人乙○○於94年10月10日偵查具結證稱：「（有無在94年
    10月9日晚上20時，在中正國際機場第二航廈，遭警方查獲
    兩大腿及腹部各綁一塊海洛因，共計毛重1155公克？該毒品
    何人所有？）有。綽號阿本叫我帶進來」、「（從何處帶進
    來？）金邊」、「（有無人陪你過去）丙○○」、「（在台
    灣是何人叫你過去金邊？）我當時是丙○○帶我過去」、「
    （有無說代價為何？）三十萬元新台幣」、「（當時有無問
    馬說帶何物有如此高代價？）心裡有底，應該是毒品」、「
    （在金邊何人跟你接洽？）10月6日上午10點對方拿我照片
    ，約在飯店門口見面」、「（對方何時將毒品將給你？）10
    月9日」、「（身上夾帶之毒品何人幫你綁？）10月9日由對
    方綁的，我綁半天適應，之後有脫下來，後來對方在我上機
    前再幫我綁上去」、「（去金邊何人安排你去）丙○○」、
    「（在金邊犯毒癮時，何人給你毒品吸食？）綽號阿本他給
    我約半兩海洛因」等語（偵字第17425號卷第106頁）。且證
    人乙○○於95年5月30日偵查具結證稱：「（當時去泰國時
    ，何人幫你綁毒品？）就是戊○○，我在刑事局指認過照片
    之人」、「（何時幫你綁）搭機當天」等語（偵緝字第1302
    號卷第26頁）。而證人乙○○與被告戊○○在原審因為同時
    解送出庭，在詰問之初雖為不同之陳述，但經證人乙○○稱
    ：「要求隔離被告戊○○後，再詰問，否則我不能自由陳述
    」後（原審卷(二)第90頁），經原審徵得被告戊○○、辯護人
    、檢察官之意見後諭知依據刑事訴訟法第169條規定，命被
    告戊○○退庭，證人乙○○稱：「希望等一下我可以先行解
    還，因為我今天跟被告一起被提來，而且被押在同一個地方
    ，被告又都已經知悉我住家的地址，我有壓力，所以我要求
    等一下先行解還」等語，繼而回答：「（你於板橋地院94重
    訴66號於94年12月7日準備程序時陳述，海洛因是戊○○幫
    我綁的，也是他拿給我的等語，是否屬實？）（朗讀並提示
    94重訴66號影卷P10）實在」、「（是否認識本件被告戊○○？是否有與戊○○共謀從柬埔寨輸入一級毒品海洛因？經
    過為何？）我不認識戊○○，在知道戊○○的名字之前。我
    只知道他叫阿本，我是94年10月4日上午9時左右搭飛機到金
    邊，總共搭了四個鐘頭。連出關、通關的時間，離開金邊機
    場時已經當天下午兩點左右。在機場時，我跟丙○○一起搭
    計程車，當時計程車司機不知道到飯店的路，司機是走山路
    ，所以花了十幾個鐘頭，在94年10月5日凌晨3、4點左右，
    我跟丙○○才到雲頂飯店，阿本直接打電話到丙○○房間，
    後來丙○○跟我講說，因為阿本的簽證問題，沒有辦法馬上
    過來我們飯店，要到早上才有辦法過來，聽說當時阿本人在
    泰國曼谷，所以他是要從曼谷過來。無法在晚上過來。這是
    我後來聽丙○○說的，直到94年10月5日（應係6日之誤）早
    上6點時，丙○○打電話給我，說相約十分鐘後到飯店門口
    見面，我們後來在十分鐘後，有在飯店門口見面，當時我、
    阿本、丙○○均在場，在門口時，有人打電話給丙○○，丙○○講了之後，就拿給阿本聽，以此方法確認阿本之後，我
    們就到飯店我的房問，阿本先拿毒品給我，順便試綁海洛因
    在我的身上，方便我把毒品綁在身上時，走路的順暢。又於
    94年10月9日我要回國當天，阿本再把毒品纏繞在我身上，
    我搭機回台，在入境時，被警方查獲，94年10月9日阿本幫
    我綁毒品的時候，還有另一個操香港口音的成年男子也在場
    ，阿本跟該操香港口音男子是一起幫我把毒品綁在腹部、大
    腿兩次，當時丙○○不在我房間，94年10月5日（應係6日之
    誤）當天阿本到我房間，試綁毒品時，丙○○不在我房間，
    因為我跟丙○○毒癮都發作，阿本有先給我們一些毒品施用
    ，所以丙○○拿到毒品之後，就先回到他房間」、「（你綁
    在身上五塊的海洛因磚是94年10月5日或94年10月9日拿給你
    的？）是94年10月5日（應係6日之誤）就帶來了三包毒品海
    洛因，試綁完畢後，隔天阿本又到我房間幫我把毒品拆下來
    ，鎖在飯店內我房間的保險箱內，保險箱的密碼是阿本設定
    的，我不知道，我是從94年10月5日晚上綁在我身上直到隔
    天94年10月6日（應係7日之誤），我們94年10月5日（應係6
    日之誤）早上6點多碰面之後，我們還有一起去吃飯、賭場
    賭博，並討論入境時要注意什麼細節，而94年10月5日（應
    係6日之誤）早上6點左右時，阿本先拿一些毒品給我、丙○○解毒癮，其餘的毒品就都在阿本的身上，還沒有拿出來，
    一直到當天晚上吃完晚飯後，阿本才到我房間把三包毒品拿
    出來，並綁在我身上，一直到隔天94年10月6日（應係7日之
    誤）早上阿本又到我房間，才幫我把毒品拆下來，才將毒品
    三包放在我房間的保險箱」、「（你在飯店的這段時間，跟
    阿本碰面只有94年10月5日、94年10月6日、94年10月9日這
    三次？）還有在賭場見面」、「（你這五天都沒有離開飯店
    ？）是的」、「（是否每天都有遇到阿本？）是的，我幾乎
    每天在飯店的賭場都有遇到阿本」、「（阿本在賭場做什麼
    ？）賭博」、「（94年10月9日那個香港人，跟阿本一起過
    來，該香港人過來是做什麼？他跟阿本到你房間，是否有特
    別做什麼事情？還是只有幫忙綁毒品而已？我聽不懂他說的
    香港腔，我不知道他來做什麼。我只知道他幫我綁毒品」、
    「（你離開雲頂飯店到金邊機場是坐飛機還是搭車？）坐車
    」等語。依據證人乙○○所陳，足見被告戊○○明知海洛因
    為毒品甚明，至於證人乙○○於本院作證時，因仍與被告戊○○同時解送，是難能期待其為自由陳述，雖其稱阿本非被
    告，但因其於原審已經陳明被告在庭無法自由陳述，是其於
    本院所為陳述顯然有所顧慮，而屬於不實，但其仍補充說明
    先在雲頂飯店（距金邊有相當車程，見卷附地圖）住三天，
    再到金邊住飯店（飯店距離金邊機場30分車程）住一天。至
    於證人丙○○於作證程序均推諉不知，其所為證詞與其入出
    境資料，以及前述證據均不相符，而無可信性，自無從作為
    被告戊○○有利之證據。
(六)、內政部警政署刑事警察局偵三隊三組於94年10月3日對於證
    人甲○○與被告戊○○所使用之0000000000號行動電話聯絡
    ，及於94年10月3日對於被告戊○○上開0000000000號行動
    電話向旅行社詢問訂機票前往柬埔寨情形一節，有臺灣板橋
    地方法院檢察署94年9月26日94年板檢榮致聲監續字第00096
    3號通訊監察書、台灣大哥大股份有限公司雙向通聯資料各
    一件在卷可憑（偵字第3953號偵查卷第104頁、偵字第17425
    號偵查卷第155頁），且經原審於95年10月11日準備程序中
    勘驗錄音帶後核屬相符，為被告戊○○所不爭執（原審卷(一)
    第203頁），有原審95年10月11日準備程序筆錄附卷可稽（
    原審卷(一)第197頁至第203頁），是被告戊○○否認有使用上
    開0000000000號行動電話云云，自無可採。依據原審與本院
    勘驗之監聽錄音（通訊監察書附於3953號偵查卷第83頁至第
    107頁）內之對話（附件一：戊○○監聽逐字譯文），原審
    於95年10月11日當庭勘驗此三段電話監聽錄音，第一段為被
    告戊○○《即Ａ》與甲○○《即Ｂ》間於94年10月3日之對
    話內容。第二段為被告戊○○《即Ｂ》與旅行社《即Ａ》間
    於94年10月4日上午8時52分許之對話。第三段對話為被告戊○○《即Ｂ》與旅行社《即Ａ》間於94年10月4日上午8時59
    分許之對話。而被告於律師在場之下，則陳稱：「都是我的
    對話沒有錯，內容也沒有錯」等語，辯護人則稱：「對於勘
    驗內容無意見」（原審卷(一)第203頁），從上開94年10月3日
    之對話內容可知，被告戊○○確為綽號阿忠（阿中）之男子
    ，核與證人甲○○指認：「被告戊○○即為阿忠（阿中）」
    等語相符；而卷附被告之法務部入出境資訊連結作業資料，
    亦有被告於94年10月4日搭乘華航CI695班機（飛曼谷）之紀
    錄，且監聽電話錄音之訂機票者之英文姓名為TASI SHENG
    AN，與被告之護照姓名相同（卷附被告之護照申請書影本）
    ，再依據卷附內政部警政署刑事警察局95年8月1日函附之中
    華航空公司94年10月4日CI695號班機艙單所示之TASI SHENG
    AN乘客中文姓名為戊○○，出生年月日為1970年3月26日生
    ，身分證統一編號：Ｚ000000000號，護照號碼為：00000000
    0號，有該函與艙單在卷可查，足見前述訂機票與搭機者，
    即為被告戊○○。且被告與證人甲○○間僅以：「A：喂？B
    ：喂？阿忠ㄛ？A：ㄣ，ㄏㄟ，ㄏㄟ。B：ㄏㄟ，怎樣？A：
    ㄛ，ㄚ，他... 他們... 回來，那個... ㄣ，車錢.
    .. 做什麼，那個，你要給他節（制）好ㄛ。因為，他們...
    兩個，我拿一千五佰元給他而已。B：ㄏㄛ，ㄏㄛ，ㄏㄛ，
    ㄏㄛ。好...A：和...B：... 啦...A：... （不清楚）B：.
    .. 我知道。A：ㄏㄛ，ㄏㄛ，ㄏㄛ，那個... ㄟ，他若不夠
    ，你也要... 要... 交代讓他們夠這樣。B：我知道啦，好
    。A：ㄏㄥ？好。B：好啦...A：好，...B：... 好...A：..
    . 好...B：... 好。A：... 好」等簡單字句溝通，被告戊○○竟可了解對方意思，顯見被告戊○○與證人甲○○間對
    接應「二個人」之事已有一定之合意、瞭解，無庸再於上開
    對話中就運輸毒品之方式、價格等為說明，況如係單純招待
    證人甲○○介紹前來之朋友，衡情前往旅遊之人必將自行負
    責車資、旅費等，要無由被告戊○○計算給付之理，故被告
    戊○○辯稱：「監聽譯文並未提及購買毒品、運輸毒品等相
    關語詞，無從證明被告戊○○本件犯罪事實」云云，自無可
    採。而被告於97年3月12日本院準備期日已經陳明：「（10
    月4日CI695戊○○出境紀錄，是否是你？）依據卷宗資料上
    面的戊○○是我沒有錯」，然本院於97年9月3日再勘驗前述
    監聽錄音，作成逐字譯文（本院卷(三)第194頁，附件一：戊○○監聽逐字譯文），被告戊○○卻答稱：「我自己聽不出
    來，我不知道是否為我的聲音」，經再訊問：「（剛才勘驗
    錄音的聲音是否為你的聲音？）未答」，足見，被告戊○○
    所為陳述矛盾與不實在，經將附件一：戊○○監聽逐字譯文
    之監聽錄音，併同譯文，與被告分送刑警察局、法務部調查
    局為聲紋鑑定，內政部警政署刑事警察局以民國97年10月
    13日刑鑑字第0970153601號函覆：「囑鑑戊○○聲紋案。送
    驗證物：監聽錄音帶一捲、逐字譯文DOC檔磁片一片。鑑定
    方法：聆聽、聲譜圖分析。鑑定結果：一、送驗證物：監聽
    錄音帶（其上標示：戊○○監聽錄音帶）一捲、逐字譯文DO
    C檔磁片（其上標示：戊○○監聽錄逐字譯文）一片。二、
    初步檢視：錄音帶一捲內計有三段錄音，經輸入儀器、檢視
    分析及聆聽相關結果，詳知本局97年9月15日刑鑑字第09701
    33838號函（諒達），擷取其中通話時間10月14日8點52分7
    秒對話內容中編號B男性語者語音樣本為鑑驗樣品。三、比
    對語音樣本：(一)、已知語者：戊○○97年9月26日於本局錄
    製之語音樣本。(二)、未知語者：錄音帶內通話時間10月14日
    8點52分7秒對話內容中編號B男性語者語音樣本。四、鑑定
    方法：(一)、將已知語者語音樣本與未知語者語音樣本輸入
    KAY5500型聲譜分析儀，檢視各比對語音樣本，選取可供比
    對之語音樣本，計擷取四十字。(二)、再將選取之比對語音樣
    本輸入上述儀器中，進行聆聽及聲譜圖分析比對。五、鑑定
    情形：(一)、聲譜圖分析：未知語者與已知語者語音樣本進行
    比對結果，其中四十字中比對相符者計三十六字，佔90.00
    ％（如附件）。(二)、聆聽：未知語者與已知語者之比對語音
    樣本，經聆聽結果相似。六、結論：綜合聲譜圖分析及聆聽
    比對結果，並參酌美國錄製證據委員會（American Board
    of Recorded Evidence；ABRE）比對結論標準，認本案：未
    知語者與已知語者比對語音樣本「很可能確認」（Possible
    Identification）出自同一語者。七、送鑑監聽錄音帶一捲
    、逐字譯文DOC檔磁片一片」。而法務部調查局以97年10月
    16日調科參字第09700419070號函覆聲紋鑑定報告書：「貴
    院97年度上重更(二)字第14號案之送鑑證物：監聽錄音帶一捲
    、譯文一份及磁片一片。２、戊○○於97.10.8下午2時30分
    由法警提解前來本局接受錄音採樣。三、送鑑項目：錄音帶
    聲紋鑑定。四、鑑定方法：１、聆聽比對法（Aural）２、
    聲紋圖譜特徵比對法（Visual）五、鑑定結果：送鑑證物監
    聽錄音帶內待鑑疑為「戊○○」之男子聲音，與本局採樣之
    戊○○聲調經比對分析結果，確認兩者語音特徵相似率約
    75%，研判與戊○○本人聲音音質相同（語音特徵相似率高
    於70％以上者，即判定《音質相同》）。（以下空白）六、
    １、隨函檢還送鑑資料、戊○○於97.10.8下午2時30分由法
    警提解前來本局接受錄音採樣過程光碟一片。２、檢附本案
    「語音分析暨聲紋鑑定資料」一份（共六頁）」，即刑事警
    察局與法務部調查局之鑑定結果，均研判與戊○○本人聲音
    音質相同。且法務部調查局與刑事警察局並且檢送鑑定人之
    專業資料、圖譜、取樣資料、使用儀器設備說明，更詳細函
    覆鑑定方法與經過如下：內政部警政署刑事警察局中華民國
    97年11月l0日刑鑑字第0970169640號函：主旨：函詢戊○○
    聲紋比對案相關事項，復如說明二、請察照。說明：一、復
    大院97年10月31日院通刑敬97上重更(二)14字第0970017817號
    函。二、函詢事項依序答覆如下：(一)、語音樣品選定標準：
    樣本以聲譜及波形圖觀察，在聲譜圖有明顯共振峰特徵，須
    無偽裝、失真及語音干擾情形且應涵蓋足夠之頻率範圍。(二)
    、聲紋鑑定人之專業資料：中央警察大學學士學位證書及考
    試院考試及格證書影本各乙份（如附件）(三)、有關聲紋鑑定
    有無百分之百吻合鑑定結論：依據美國錄製證據委員會（
    American Board of Recorded Evidence；ABRE）比對結論
    標準，無此鑑定結論。(四)、本局聲紋鑑定之過程：將已知語
    音樣本與未知語音樣本輸入KAY 5500型聲譜分析儀，經聆聽
    與聲譜圖分析，依據共振峰組數、頻寬、中心頻率、共振峰
    型態、子母音間轉換特徵、間距、單字間轉換特徵、發音速
    率、基頻等研判其相似性。法務部調查局中華民國97年11月
    10日調科參字第09700460280號函：主旨：有關錄音證物聲
    紋鑑定疑義，復如說明，請查照。說明：一、復貴院97年10
    月31日院通刑敬97上重更(二)14字第0970017818號函。二、學
    理上，由於每個人的發音器官如聲帶、聲道及口腔、內唇、
    齒、舌、顎等形狀、大小結構不同，因此會發出其個人獨特
    的音質和腔調；但由於聲音受到發聲者錄音當下的心理及生
    理單一因素或交互作用影響（如情緒亢奮激動、心情愉悅鬱
    抑、表情平靜緊張、生病、饑餓、剛睡醒或刻意裝腔變調等
    情形），再加上錄音環境安靜與否、錄音器材品質好壞、錄
    音技術良窳等變數，所以同一人其不同時空背景所錄之聲紋
    特徵亦無法完全達到百分之百的相同。基於前述主客觀因素
    ，美國聲紋鑑定專家Tosi博士就聲紋鑑定原理及方法經長達
    十餘年之研究，以一萬五千多人為實驗對象，科學地歸納出
    一客觀研究結論：參照PSS Curve統計圖，若兩者語音特徵
    相似率高於70％以上者，判定為『音質相同』，即兩者聲音
    極可能出自同一人；介於40%-70%間者，判定為『無法研判
    』低於40%以下者，判定為『音質不同』，即兩者聲音非出
    自同一人。三、本局聲紋鑑定原理及方法，係依照每個人所
    發聲音之母音共振峰頻譜（所發每個字聲音的母音共振峰頻
    譜必須清晰、明確，才符合聲紋鑑定條件，此為聲紋鑑定採
    樣取字之依據。）經美國KAY公司Multi-Speech聲紋儀進行
    聲紋特徵分析比對，再統計錄音證物與當事人聲紋特徵相似
    率後，參照PSS Curve統計圖決定是否為同一人聲音音質。
    四、檢附鑑定人聲紋專業研習証書影本參份及本案聲紋鑑定
    分析表乙件（共10頁）。前開二機關之聲紋鑑定人暨具備專
    業知識及訓練，並說明使用之鑑定儀器設備、方法，且詳述
    鑑定過程以及分析依據、科學基礎，所為之鑑定推論亦有該
    科學鑑定領域之依據，符合鑑定證據普遍接受原則之審查標
    準，是上開二機關之聲紋鑑定自具備證據能力與證明力。
(七)、再參以被告戊○○前開94年10月4日與證人甲○○間之對話
    ，是要接應「二個人」，而其於94年10月4日與旅行社間之
    對話，其急欲趕赴柬埔寨之時間94年10月4日，核與證人乙○○、丙○○前往柬埔寨時間相符（卷附其二人入出境資料
    與長榮班機表，均於94年10月4日長榮BR265機出境，AM09:
    10起飛，11:45到達，94年10月09日長榮BR266班機入境12:4
    5起飛，17:00抵達），益徵證人甲○○於前開94年10月3日
    之通話中要求被告戊○○接應之「二個人」應係乙○○、丙○○無誤，更可證證人乙○○前開證詞非虛，故被告戊○○
    辯稱：「並未前往柬埔寨與乙○○、丙○○見面」云云，亦
    無足取。雖證人甲○○於本院前審證稱：「跟老三見面談毒
    品的事情在場老三有帶一個朋友，不是被告，是香港口音的
    人，阿中是香港人。香港老三他們跟我聯絡都叫我阿中」等
    語言，證人乙○○於本院證稱：「在警訊中所講之綽號阿本
    ，不是被告，十月九日上午交付毒品的人不是被告，是香港
    人阿本，綁毒品的人不是被告，是香港人」等語，然並無積
    極之事證足資證明其二人此之所述與事實相符，且與前揭之
    事證不合，其二人所為迴護被告之詞，自無可採，證人甲○○於本院前審亦翻異其詞，稱：「不認識阿中，阿中係老三
    的人；於警詢時係因警察拿被告戊○○的照片要我指認，我
    說認識，然未說此人係阿中，關於警詢之內容已不復記憶；
    又關於警訊筆錄，係警察說若我配合就可減刑，警察有說阿
    中就是被告」云云；另證人丙○○則稱：「與乙○○至柬埔
    寨，未與綽號阿中之人聯絡」云云，惟證人甲○○所述，非
    惟與其在前開偵查及本院95年上重訴字第41號案件所述：「
    阿中就是戊○○」等語矛盾，甚且在本院所言，亦前後扞格
    ，先稱：「已不復記憶警訊內容，僅指認，未說被告係阿中
    」；然經本院前審提示警訊筆錄後，旋改稱：「係警方說可
    減刑始配合」云云，顯見證人甲○○所言係迴護被告之詞，
    自無可採。又證人丙○○所稱：「未見過被告」云云，與前
    揭證人乙○○與陳文雄所述相悖，亦係迴護被告之詞，洵無
    足採。
(八)、行動電話0000000000號為共同被告甲○○所使用，業據甲○○陳明，該行動電話於94年10月3日至94年11月1日為合法通
    訊監察之電話，有臺灣板橋地方法院檢察署94年10月3日94
    年板檢榮致聲監續字第000995號通訊監察書在卷可查（第39
    53號偵卷第105頁），而行動電話0000000000號於1999/12/0
    9至2006/11/01係登記為被告戊○○所有，有臺灣大哥大股
    份有限公司2008年3月6日函與基本資料查詢在卷可查，該行
    動電話於94年10月7日至94年11月4日為合法通訊監察之電話
    ，有臺灣板橋地方法院檢察署94年10月7日94年板檢榮致聲
    監續字第001028號通訊監察書在卷可查（第3953號偵卷第10
    6頁），該行動電話0000000000號與行動電話0000000000號
    於下述時間有下列簡訊通訊（係合法監聽行動電話00000000
    00號之收受與傳送簡訊）（卷附簡訊照片與照相磁片，並經
    過勘驗，此為合法監聽取得之電磁紀錄，並非傳聞轉述而有
    證據能力，辯護意旨主張無證據能力，與法定要件不合，所
    為主張不可取）：、於2005年10月04日22:11:48接受電話
    000000000000，傳送簡訊：「中聯絡不到」。、於2005年
    10月04日22:18:06撥打電話000000000000，傳送簡訊：「中
    雲頂705」。、於2005年10月04日22:31:38接受電話00000
    0000000，傳送簡訊：「房間也沒人接電話」。、於2005
    年10月05日00:13:03接受電話000000000000，傳送簡訊：「
    中，已告訴他們了，哇哇叫說早上忍到現在，反正我早上趕
    快到飯店就好」。、於2005年10月05日00:18:32撥打電話
    000000000000，傳送簡訊：「你處理」。、於2005年10月
    05日01:11:04接受電話000000000000，傳送簡訊：「中，老
    的應該可叫他和年輕的一樣他有滿好過的，這樣就不用等了
    說說看」。、於2005年10月05日01:19:15接受電話000000
    000000，傳送簡訊：「好」。、於2005年10月05日11:48:
    56撥打電話000000000000，傳送簡訊：「中找到他們了嗎」
    。、於2005年10月05日11:51:42接受電話000000000000，
    傳送簡訊：「明天匯2佰去你寫的那個戶頭嗎？不用打過來
    用傳的就好了」。、於2005年10月05日11:55:10接受電話
    000000000000，傳送簡訊：「中，我現在在柬辦簽證，因我
    把之前的簽證撕掉現在他們不簽給我，怎麼辦，如不行可能
    要回泰」。、於2005年10月05日12:01:51撥打電話000000
    000000，傳送簡訊：「給錢看看他們很難過在等你」。、
    於2005年10月05日12:07:09接受電話000000000000，傳送簡
    訊：「我問過了給錢不行，飯店再幫我想辦法」。、於20
    05年10月05日12:11:06撥打電話000000000000，傳送簡訊：
   「先跟他們講一聲到了打給我」。、於2005年10月06日00:
    02:00接受電話000000000000，傳送簡訊：「聯絡上了，兩
    人正爽著，我那簽證明天才有消息」。、於2005年10月06
    日00:07:48撥打電話000000000000，傳送簡訊：「明天通知
    我」。、於2005年10月06日00:15:53接受電話0000000000
    00，傳送簡訊：「通知什麼」。、於2005年10月06日00:1
    8:19撥打電話000000000000，傳送簡訊：「證件」。、於
    2005年10月06日00:21:26接受電話000000000000，傳送簡訊
    ：「目前就是只能待在飯店只是回程不能回」。、於2005
    年10月06日00:26:19撥打電話000000000000，傳送簡訊：「
    你還要等我消息」。、於2005年10月06日00:30:49接受電
    話000000000000，傳送簡訊：「好，能快盡快，怕別人注意
    ，因撕掉他們的簽證他們很不爽說我不尊重他們國家一直想
    找麻煩，所以盡快」。、於2005年10月06日00:32:51撥打
    電話000000000000，傳送簡訊：「我會盡快」。、於2005
    年10月06日00:55:30接受電話000000000000，傳送簡訊：「
    了解」。、於2005年10月07日14:38:11，接受電話000000
    000000，傳送簡訊：「中，他們明午會先到金，後天的機才
    來得及，年輕的不變，老的有六小，我的簽證弄好了，我要
    多等幾天」。、於2005年10月07日14:39:23接受電話0000
    00000000，傳送簡訊：「老的有談過他不要增加一樣方式」
    。、於2005年10月07日14:44:40接受電話000000000000，
    傳送簡訊：「等幾天如沒消息就寄著」。、於2005年10月
    07日14:45:37接受電話000000000000，傳送簡訊：「了解」
    。至於被告戊○○雖質疑簡訊收受時間，但據臺灣大哥大公
    司函覆：「不論用戶在國內或是國外，用戶發出的簡訊都是
    透過本網建制的訊息中心代為傳達。訊息中心會持續傳送簡
    訊直到接收方收到簡訊或是簡訊逾期為止。通話明細所顯示
    發送方傳送簡訊時間表示發送方訊息送達訊息中心時間。通
    話明細所顯示接收方收受時間表示訊息中心送達訊息到接收
    方時間」，有該公司97年10月3日函在卷可查。被告聲請勘
    驗行動電話0000000000號之留存訊息紀錄，即「我現在在柬
    埔寨辦簽證不過」等字句，並請函查該簡訊依據為何，已經
    勘驗與函查如前述。被告另請求本院囑託外交部向我國駐曼
    谷辦事處查詢雲頂飯店所在何處？距曼谷市及金邊市多少公
    里？車程多久？均已經查覆，至於查詢有無乙○○、戊○○
    、丙○○之住房登記？因有前述通訊監察簡訊電磁紀錄證據
    、「中，雲頂705」等，並無必要調查。另要求查證被告
    戊○○是否因主動回國到案說明？已經敘明調查內容於前。
    至於聲請向長榮公司函查BR266號班機起降時間，已經查覆
    並記載於前，而要求勘驗0000000000號電話監聽錄音部分，
    亦即要求警察提出拍下該簡訊之原始相片等，均已經勘驗作
    成逐字譯文，且有拍下簡訊之光碟在卷可查，該光碟內容與
    簡訊相符並經過當庭勘驗無誤。且本件有內政部警政署刑事
    警察局搜索扣押筆錄、台北關稅局扣押貨物運輸工具收據及
    搜索筆錄、證人乙○○護照影本、丙○○護照影本、乙○○
    暨丙○○出境紀錄及被告戊○○之法務部入出境資訊連結作
    業、中華航空公司艙單等附卷可稽，足證被告戊○○確有至
    柬埔寨接應乙○○及丙○○。另勘驗0000000000號電話監聽
    錄音部分至000000000號電話監聽錄音部分，因原審業於95
    年10月11日準備程序中勘驗，且為被告戊○○所不爭執（原
    審卷(一)第203頁），有原審於95年10月11日準備程序筆錄附
    卷可稽（原審卷(一)第197頁至第203頁），被告反覆聲請亦無
    再行勘驗之必要。至於被告戊○○要求調取行動電話通聯記
    錄，因電信事業處理有關機關查詢電信通信紀錄實施辦法第
    五條規定，行動電話通信紀錄之保存期限為六個月，有電信
    事業用戶查詢通信紀錄作業辦法在卷可查，是屬於無從調查
    之證據（卷附該辦法與臺灣大哥大公司2008年3月18日函）
    。另駐胡志明代表處在越南，而囑查之雲頂飯店在柬埔寨，
    該處係輾轉由柬埔寨台商查詢，雖函覆柬國曾有飯店為雲頂
    ，但三、四年前已經停業等情，然該處係誤查金邊飯店，而
    本件雲定飯店位於柬埔寨與泰國邊界，已經由駐泰國代表處
    查覆，並有Google地圖與資料可查，是該駐胡志明代表處不
    正確之資訊，自屬不可信。
(九)、而內政部警政署刑事警察局就相關之電話偵監之執行，函覆
    稱：「本局通訊監察中心監聽行動電話，除通話語音外，尚
    包含簡訊內容，被告戊○○以簡訊越洋向甲○○告知其在柬
    埔寨安排夾帶毒品進度均在通訊監察範疇，本案移送書附件
    簡訊照片係由本局偵三隊現譯人員在甲○○、戊○○以簡訊
    連繫期間，以數位相機在現譯機臺當場拍攝（現譯臺無印表
    機設備及功能）．．．本案相關簡訊傳送期間係在民國九十
    四年十月間，已無法調閱該時段通聯紀錄．．」等，有內政
    部警政署刑事警察局96年9月4日刑偵三字第0960133297號函
    在卷可稽，被告請求調閱相關之資料，已無留存，再證人即
    承辦人警員丁○○雖證稱：「被告傳給甲○○的簡訊為何有
    中做開頭，我不知道」等語，惟查被告傳簡訊時人已出國，
    有被告戊○○之法務部－入出境資訊連結作業在卷可稽，而
    監察之對象是甲○○，被告戊○○傳簡訊予甲○○時，起頭
    有一中字，依常情係為區別何人所傳，而中字依前揭證人甲○○所述之被告之綽號及證人即承辦人警員丁○○於本院證
    稱：「這案子我們在監聽甲○○電話中就曾經有聽到阿中的
    通話。那是我們上線阿中使用的電話。阿中在94年10月4日
    出國前有打電話，有講他護照的英文拼音，我們再根據英文
    拼音跟航空公司查，才知道阿中就是戊○○」等語，是該「
    中」字即係被告傳簡訊時為資識別何人所傳而加。
(十)、另本院曾函外交部查相關之事項，經我國駐泰國代表處函覆
    稱：「本案國人戊○○前曾於95年5月23日至本處申請護照
    加頁，本處審查其身分時，發現渠因曾違反我國毒品防制條
    例，係我列註通緝人士，本處爰即洽請泰方派警將其暫拘留
    ，並速聯繫內政部警政署刑事警察局派員來泰，於隔日將渠
    押返歸案，有關柬埔寨境內之雲頂飯店，．．．需持柬國簽
    證方得自泰國前往該地，復以經由泰國國際機場轉機且無出
    境計畫之旅客，則無須申請泰國簽證．．．」等，有我國駐
    泰國代表處96年9月20日函在卷可憑，證人乙○○於本院前
    審證稱：「我搭車去雲頂飯店坐了將近十幾個鐘頭，回來坐
    四個鐘頭。回來時候司機跟我們講我們去時候去繞遠路」等
    語，且證人乙○○亦陳明於搭機前一日已經先至距金邊機場
    三十分鐘車程旅館下榻，並有內政部警政署刑事警察局搜索
    扣押筆錄、台北關稅局扣押貨物運輸工具收據及搜索筆錄、
    證人乙○○護照影本、丙○○護照影本、乙○○暨丙○○出
    境紀錄及被告戊○○之法務部－入出境資訊連結作業各一件
    附卷可稽，復有上開第一級毒品海洛因三塊扣案可資佐證。
    而上開扣案疑似海洛因磚三塊經送法務部調查局鑑定結果，
    均含第一級毒品海洛因成分（共二十七包，合計淨重1056公
    克，純度64.14%，純質淨重677.32公克、空包裝重96.67公
    克），有該局94年12月16日調科壹字第060010764號鑑定通
    知書在卷可憑（偵字第3953號偵查卷影本第38頁反面）。足
    認被告戊○○確有與證人甲○○共同利用陳文雄、丙○○、
    乙○○等人將第一級毒品海洛因自柬埔寨運入臺灣。
(十一)、最高法院97年度台上字第532號發回要旨以：【原判決依證
    人乙○○於警方所提供之監控錄影帶，指認其中穿白上衣者
    即為阿本；並供述其於10月5日在金邊之酒店與阿本碰面，
    9日上午9或10點多，阿本至其所住宿之酒店房間內，將毒品
    以膠帶纏在其腹部及左右大腿內側等情，為上訴人論罪之部
    分證據。但上訴人否認其為阿本者，及曾替乙○○在身上綁
    毒品；該證人於原審又否認阿本者即為上訴人等語。原判決
    又未認定上訴人有出境至泰國購毒之事實；上開警詢筆錄，
    亦無監控錄影帶之翻拍照片可供查核（95年度偵字第3953號
    偵查卷第25頁反面）。乃上訴人之選任辯護人於原審請求勘
    驗上開監視錄影，以查證乙○○指認之真實性（原審更審卷
    第47頁末行、第52頁）。原審未加調查，亦未敘明毋庸加以
    調查之理由，併有理由欠備之違誤。又依上開警詢筆錄所載
    ，乙○○實係指認上訴人之照片為憑，上開照片究為何時所
    拍攝，能否憑為正確之指認，原審亦未加調查審認，併有可
    議】等語，然查，刑事警察局提供共同被告指認之戊○○出
    境相片，係取自戊○○出境之監視系統所攝，並非中華航空
    公司所拍攝，而刑事警察局已經無存檔，且桃園國際航空站
    亦無留存等，均分別由上述公司、機關函覆在卷，是屬於無
    從調查之證據，而本件依據前述證據已經相當明確，並無再
    勘驗無從調取之監視錄影之必要。
(十二)、最高法院97年度台上字第532號發回要旨雖略以：「又上開
    （我國駐泰國代表處96年9月20日泰簽字第1072號函）函文
    另敘明由泰國至柬埔寨之雲頂飯店，需持柬國之簽證等語（
    見同上卷第106頁），則上訴人於出境後，有無於上開時間
    自泰國前往柬埔寨之雲頂飯店，將毒品綁在乙○○身上夾帶
    入境，不難由護照之簽證予以查明，上開事項攸關上訴人犯
    罪事實之認定，自有調查之必要與可能，原審未加調查，即
    有刑事訴訟法第379條第10款規定所稱應於審判期日調查之
    證據而未予調查之違法」。且被告亦聲請調查被告有無於94
    年10月4日、5日，有無持柬埔寨簽證。由泰國前往柬埔寨之
    雲頂飯店，何時取得柬埔寨簽證，何時入境等情。經查，我
    國人前往柬國則可透過旅行社申辦赴柬簽證，亦可辦理落地
    簽證。有外交部領事事務局網頁資料在卷可查，是被告持我
    國護照由泰國入境柬國因係落地簽證，即無先辦理簽證之問
    題。而依護照條例施行細則第3條第2項係規定「護照之頁數
    由主管機關定之，護照空白內頁不足時，得加頁使用。但以
    二次為限」，依據卷附法務部入出境資訊連結作業資料，被
    告自2004年12月28日至2006年5月24日出境，係使用同一本
    護照（卷附出入境資料與護照申請書），且僅出入境八次，
    然其護照頁數即不敷使用，需要加頁，且最後三次均出入泰
    國，足見其經由境外之泰國出入不同國家頻繁，如同前述監
    聽譯文之由泰國轉柬埔寨，致使護照內頁已經蓋滿簽證不敷
    使用，始有如通訊監察簡訊之撕掉柬埔寨簽證問題以及需至
    泰國代表處申請加頁之必要。此亦即被告聲請勘驗行動電話
    0000000000之留存訊息紀錄，即「我現在在柬埔寨辦簽證不
    過」等字句之緣由，且本件駐泰國代表處與承辦之刑事警察
    局並未扣押被告之護照，係發交被告戊○○本人保管等情，
    業據駐泰國代表處以97年3月24日函與刑事警察局先後以97
    年3月17日、97年3月24日二次函覆在卷，再依據卷附被告戊○○之95年5月24日入境資料，係記載持其原先持有多次出
    入境之編號000000000號入境，足見，被告戊○○入境之際
    ，護照係由其持有，且駐泰國代表處更於97年4月1日再次覆
    函，明確稱護照係被告戊○○保管，「得請蔡嫌交出護照以
    供辦案需要」，依據本院囑被告與家屬己○○與父親蔡信義
    提出被告之護照，但卻遭以沒有找到為理由，拒絕配合（本
    院97年3月12日筆錄）。而共同被告之乙○○係相同方式於
    入境即被逮捕羈押，但護照卻在乙○○之住處（由其家人提
    出，見卷附乙○○護照影本），並非由看守所（由其家人領
    回，見臺灣臺北看守所97年9月23日函）或監獄保管，有臺
    灣嘉義監獄97年3月6日函在卷可查，且臺灣臺北看守所亦函
    覆並未保管被告戊○○之編號000000000號護照（卷附該所
    97年3月12日函），而該護照並非犯罪之工具或依法應該沒
    收扣押之物品，是被告所稱係由警察處理之情形，並非實在
    ，亦知被告不願意配合查證，且由被告坦承在柬埔寨之雲頂
    飯店從事個體戶兌換籌碼之工作，以及於本院坦承：「（你
    是否知道柬埔寨簽證如何辦理？）如果搭飛機是落地簽，下
    飛機就拿25美金給他辦」、「（走陸路從泰國到柬埔寨如何
    辦簽？）上面有一個在辦簽證，泰銖一千多元」、「（如果
    還要回泰國，要如何辦理？）有回頭簽」、「（這段時間，
    你總共出入泰國、柬埔寨幾次？）大概二十次」等語，亦知
    被告之護照應確實有泰國、柬埔寨簽證。且依據3953號偵查
    卷第65頁反面乙○○護照上之柬埔寨簽證係貼紙貼滿一頁，
    計算被告戊○○所陳之出入大概二十次，可見其因簽證頁用
    罄，乃有前往駐泰國代表處加頁之情形。
(十三)、此次發回更審，被告與辯護人具狀要求調查與本件事實無關
    係之鑑定本院96年10月15日訊問筆錄與送達證書之戊○○署
    押是否出自於同一人，勘驗96年10月15日延押訊問之始末，
    查明96年10月15日訊問以及延長羈押之送達是否合法等情形
    ，將辯解之重點置於對於發回更審前之延長羈押訊問與送達
    裁定程序，然查，本件係經最高法院發回更審，羈押被告係
    另行起算，自發回更審後之羈押程序，並無任何問題，且延
    長羈押訊問均有選任辯護人在場，再被告要求調查多項證據
    ，包括一再勘驗證人警詢筆錄，製作逐字譯文，且製作逐字
    譯文費時（勘驗後併交付一份予被告與辯護人記明筆錄），
    此項費時之審理程序，係因被告聲請調查證據所肇致，又被
    告陳明不對延長羈押抗告，記明筆錄在卷，則被告對於本院
    前審之延長羈押，要求調查程序上有無瑕疵，顯然與本件待
    證事實無關，自無必要調查。另被告雖具狀要求調查柬埔寨
    邊關距金邊即曼谷機場之車程以時速100公里計算時速如何
    ，以及乙○○回台之班機到桃園中正機場之正確時間為何，
    認為此關係被告有無在柬埔寨與乙○○見面，試綁毒品等，
    但查，依據證人乙○○之陳述以及前述通訊監察簡訊證據
    、於2005年10月07日14:38:11，接受電話000000000000，傳
    送簡訊：「中，他們明午會先到金（指金邊），後天的機（
    指飛機）才來得及，年輕的不變，老的有六小，我的簽證弄
    好了，我要多等幾天」。均可得知證人乙○○與丙○○，係
    在搭機前一天已經從泰國柬埔寨邊境之雲頂飯店，搭車到距
    離金邊機場約三十分鐘車程之旅館下榻，是其二人於搭機當
    日，自然有充裕時間從距金邊機場三十分鐘車程之旅館至機
    場，而無被告與辯護人爭辯之係搭機當日始從泰國柬埔寨邊
    境之雲頂飯店搭車到金邊機場之問題。
(十四)、綜上，被告戊○○所辯，係事後卸責之詞，要無足採，且由
    被告於97年12月18日具狀答辯之倒數第二頁，自己記載：「
    被告應非共同正犯，頂多為幫助犯」、「情節較輕之被告，
    實無處以共同正犯之理」等詞，亦堪認前述認定被告所為本
    件犯行之事實應係正確，是本件事證明確，被告之犯行堪以
    認定，應依法論科。
三、論罪科刑部分：
(一)、被告行為後，前於94年2月2日修正公布之刑法，已自95年7
    月1日起施行，另刑法施行法亦於95年5月14日增訂該法第1
    條之1規定，並自95年7月1日施行。其中修正後刑法第2條之
    規定，乃係關於新舊法比較適用之準據法，其本身無關行為
    可罰性要件之變更，故於95年7月1日刑法修正施行後，如有
    涉及比較新舊法之問題，即應逕依修正後刑法第2條第1項規
    定，為「從舊從輕」之比較（最高法院95年度第8次刑事庭
    會議決議意旨參照）。經查：
１、本件上訴人行為後，刑法第2條關於法律修正適用新舊法原
    則之規定、第28條關於成立共犯之規定修正，已自95年7月1
    日生效施行。修正後刑法第2條第1項規定：「行為後法律有
    變更者，適用行為時之法律。但行為後之法律有利於行為人
    者，適用最有利於行為人之法律」，改採「從舊從輕」主義
    ，係規範行為後法律變更所衍生新舊法律比較適用之準據法
    ，以適用最有利於行為人之法律為原則。準此，法院裁判時
    已在新法施行之後，如新舊法條文之內容有所修正，除其修
    正係無關乎刑罰之輕重或要件內容，而僅為純文字之修正，
    非該條所指之法律有變更者，可毋庸依該規定為新舊法之比
    較，而應依一般法律適用原則，適用裁判時法外，即應依「
    從舊從輕」之原則予以比較。又刑法第28條原規定：「二人
    以上共同『實施』犯罪之行為者，皆為共同正犯」，上訴人
    行為後，新法修正為：「二人以上共同『實行』犯罪之行為
    者，皆為共同正犯」；將舊法之「實施」修正為「實行」。
    原「實施」之概念，包含陰謀、預備、著手及實行等階段之
    行為，修正後僅共同「實行」犯罪行為始成立共同正犯。是
    新法共同正犯之範圍已有限縮，排除陰謀犯、預備犯之共同
    正犯。新舊法就共同正犯之範圍既因此而有所變動，自屬犯
    罪後法律有變更，而非僅屬純文字修正，應有新舊法比較適
    用之問題，自應依刑法第2條第1項之規定適用被告行為時即
    修正前刑法第28條之規定（97年度台上字第809號、97年度
    台上字第1408號）。
２、修正前刑法第47條係規定：「受有期徒刑之執行完畢，或受
    無期徒刑或有期徒刑一部之執行而赦免後，五年以內再犯有
    期徒刑以上之罪者，為累犯，加重本刑至二分之一。」；修
    正後則規定：「受徒刑之執行完畢，或一部之執行而赦免後
    ，五年以內故意再犯有期徒刑以上之罪者，為累犯，加重本
    刑至二分之一。第98條第2項關於因強制工作而免其刑之執
    行者，於受強制工作處分之執行完畢或一部之執行而免除後
    ，五年以內故意再犯有期徒刑以上之罪者，以累犯論」，而
    被告於有期徒刑執行完畢後五年內，再故意犯本件有期徒刑
    以上本案之罪，不論依修正前刑法第47條或修正後刑法第47
    條第1項之規定，均構成累犯，是修正後之規定並非有利於
    被告。
３、被告行為後，有關想像競合犯之規定，修正後刑法第55條除
    規定從一重處斷外，並增列但書「但不得科以較輕罪名所定
    最輕本刑以下之刑」，該但書之規定，係科刑之限制，為法
    理之明文化，非屬法律之變更，自無依修正後刑法第2條第1
    項之規定為新舊法比較適用之問題。
４、綜合修正前、後之比較，揆諸前揭最高法院決議及修正後刑
    法第2條第1項前段、後段規定之「從舊、從輕」原則，自應
    全部適用被告行為時之法律，即修正前刑法之相關規定予以
    論處。
(二)、按懲治走私條例亦於95年5月5日修正通過，並於95年5月30
    日經總統公布，而於95年7月1日施行，其中修正前懲治走私
    條例第二條規定：「私運管制物品進口、出口逾公告數額者
    ，處七年以下有期徒刑，得併科新臺幣三百萬元以下罰金。
    以犯前項之罪為常業者，處三年以上十年以下有期徒刑，得
    併科新臺幣五百萬元以下罰金。第一項之未遂犯罰之。第一
    項所稱管制物品及其數額，由行政院公告之」，修正後懲治
    走私條例第二條則規定：「私運管制物品進口、出口逾公告
    數額者，處七年以下有期徒刑，得併科新臺幣三百萬元以下
    罰金。前項之未遂犯罰之。第一項所稱管制物品及其數額，
    由行政院公告之」，亦即刪除其中之常業犯規定，本件對於
    被告上開懲治走私犯行並未論以常業犯，且本件無論依新舊
    法規定，對於被告並無何不同，依最高法院95年台上字第55
    89號判決、最高法院95年11月7日第二十一次刑事庭會議決
    議均同此見解，是本件即無庸比較新舊法，逕為適用修正後
    懲治走私條例第2條規定甚明。
(三)、次按「刑法上所謂法規競合，係指同一犯罪構成要件之一個
    犯罪行為，而因法規之錯綜關係，同時有數法條可以適用，
    乃依一般法理擇一適用之謂。本件被告等將海洛因自曼谷輸
    入臺灣之一個行為，係屬同時觸犯構成犯罪要件不同之私運
    管制物品（毒品）進口，與運輸毒品二罪，應依刑法第五十
    五條想像競合之規定處斷（73年台覆字第25號）」，又海洛
    因為毒品危害防制條例第2條第2項第1款所定之第一級毒品
    ，且屬行政院依懲治走私條例第2條第4項授權公告之「管制
    物品項目及其數額」所列甲項第4款之管制進出口物品。是
    核被告所為，係犯毒品危害防制條例第4條第1項之運輸第一
    級毒品罪及懲治走私條例第2條第1項之私運管制物品進口罪
    。而共同正犯在犯意聯絡範圍內之行為，應同負全部責任（
    91年台上字第50號）。共同正犯之意思聯絡，不限於事前有
    所協議，其於行為當時，基於相互之認識，以共同犯罪之意
    思參與者，亦無礙於共同正犯之成立（73年台上字第1886號
    ）。以自己犯罪之意思而參與，其所參與者雖非犯罪構成要
    件之行為，仍無解於共同正犯之罪責（66年台上字第2527號
    ）。被告戊○○與甲○○、綽號老三之成年男子間有之運輸
    及私運毒品之犯意聯絡與行為分擔，應論以共同正犯。至於
    被告戊○○與證人乙○○間，因共同實施犯罪行為，在合同
    意思範圍內，相互利用他人之行為，以達其犯罪之目的，原
    不必每一階段均參與，祇須分擔犯罪行為之一部，即應對於
    全部所發生之結果共同負責。又共同正犯之意思聯絡，不限
    於事前有所協議，於行為當時，基於相互之認識，以共同犯
    罪之意思參與者，亦無礙於共同正犯之成立（92年度台上字
    第5426號判決參照）；亦即共同正犯之意思聯絡，原不以數
    人間直接發生者為限，即有間接之聯絡者，亦包括在內（92
    年度台上字第5407號判決參照）。證人乙○○自證人陳文雄
    處知悉係證人甲○○囑陳文雄尋找運送本案毒品之車手，被
    告戊○○與綽號老三之成年男子亦在柬埔寨負責將毒品交付
    乙○○運送，其等顯然在合同之意思範圍內，相互利用他人
    之行為，以達其犯罪之目的，揆之上開判決意旨，自應對於
    全部所發生之結果共同負責，故被告戊○○、與甲○○、綽
    號老三成年男子間就運輸毒品之事，與乙○○間亦有犯意聯
    絡甚明。是以被告戊○○與甲○○、乙○○、綽號老三之成
    年男子間，就前述犯行，有犯意之聯絡及行為之分擔，均為
    共同正犯，並非幫助犯。被告非法持有第一級毒品海洛因之
    低度行為，應為其運輸之高度行為所吸收，不另論罪。被告
    以一行為同時觸犯上開二罪，為想像競合犯，應依刑法第55
    條前段規定，從一重之運輸第一級毒品罪處斷。起訴意旨已
    敘明私運管制物品進口之犯行，僅起訴法條漏引私運管制物
    品進口罪，自應就已起訴之私運管制物品犯行為審理。被告
    戊○○前於90年間，因妨害自由案件，經原審於92年9月19
    日以91年訴字第2301號判處有期徒刑六月確定，92年12月4
    日易科罰金執行完畢，有被告前案紀錄表在卷可稽，其於五
    年內再故意犯本件之罪，為累犯，按毒品危害防制條例第4
    條第1項之運輸第一級毒品罪之法定本刑為死刑、無期徒刑
    部分，依刑法第64、65條之規定，均不得加重外，餘依刑法
    第47條第1項之規定加重其刑。另「刑法第59條之得酌量減
    輕其刑者，必須犯罪另有特殊之原因與環境等情，而在客觀
    上足以引起一般同情，認為即予宣告法定最低度刑期猶嫌過
    重者，始有其適用；至於犯罪之動機、犯罪之手段或犯罪後
    之態度等情狀，僅可為法定刑內從輕科刑之標準，不得據為
    酌量減輕之理由。且上訴人始終否認犯罪，態度欠佳，亦難
    認其犯罪後已有悔意（97年度台上字第213號）」，且被告
    有無前科，素行是否端正等情狀，僅可為法定刑內從輕科刑
    之標準，不得據為酌量減輕之理由（51年台上字第899號判
    例）。然考量毒品戕害國民健康至鉅，製造、運輸、販賣等
    行為情節尤重，更應嚴加非難，所為實乃法所不容而懸為厲
    禁，況本件共同運輸之第一級毒品海洛因二十七包，驗後淨
    重高達1056公克，數量非微，幸及時為警查獲，否則如流入
    臺灣地區，對於社會之毒害至深且鉅，被告戊○○所為，依
    一般國民社會感情，尚難認其犯本件之罪有何可堪憫恕之處
    。至於審判實務上對於販賣運輸第一級毒品雖有運用刑法第
    59條之實際案例，但本件被告犯後以各種方法否認犯罪，要
    求調查與犯罪事實無關之本院前審延長羈押裁定與訊問程序
    ，且對於共同被告之證人在法庭之態度（見原審卷(二)第94頁
    筆錄記載），要求反覆調查其已經爭執無證據能力且不採之
    證據，對於坦承之監聽內容，又改口否認，以致於須耗費司
    法資源送請聲紋鑑定，且被告亦無任何刑法第59條之法定原
    因可資斟酌，至於其以口腔疾病為理由，要求從輕量刑等，
    但此種要求與其為無罪否認之辯解矛盾，且該項疾病已由看
    守所送醫（卷附看守所函），亦非刑法第59條之事由，併此
    敘明。
(四)、原審據以論罪科刑固非無見，惟查：(一)、乙○○、丙○○二
    人至桃園中正機場搭機前往柬埔寨，迨二人到達金邊後再轉
    車至泰國與柬埔寨邊境，在柬埔寨境內之Poipet雲頂飯店下
    榻，起訴書誤為二人到達後再轉車至金邊下榻雲頂飯店，原
    審判決未予以更正（雲頂飯店在柬埔寨境內之Poipet，與泰
    國邊界交界，見卷附Google Map與駐泰國代表處96年9月20
    日函）。(二)、94年10月9日上午九時許，戊○○及綽號老三
    之人至乙○○住宿之房間，取出前揭海洛因三包後，由戊○○以膠帶在乙○○兩大腿內側及上腹部各纏綁一塊海洛因。
    而原判決誤為下午二時許，且起訴書誤記載為由陳文雄纏綁
    ，原審未予以更正（見卷附陳文雄之入出境資料）。(三)、被
    告戊○○係於95年5月23日至我國駐曼谷辦事處申請護照加
    頁，該處審查其身分時，發現因曾違反毒品防制條例，係我
    列註通緝人士，即洽請泰方派警將其暫拘留，並聯繫內政部
    警政署刑事警察局派員來泰，於95年5月24日戊○○自泰國
    押解返臺。原審判決事實欄誤記載為：「嗣於95年5月24 日
    戊○○自泰國返臺入境時，為警逮捕」。(四)、證人乙○○係
    於94年10月9日上午9時許由戊○○在柬埔寨金邊之飯店，將
    前揭海洛因三包，以膠帶綁在乙○○之兩大腿內側及上腹部
    ，旋由丙○○護送，二人搭機返台，此有乙○○證稱：「九
    日上午九或十點多，阿本（即被告戊○○）至我所住宿之酒
    店房間將毒品以膠帶纏在我腹部及左右大腿內側」等語，與
    證人丙○○證稱：「10月9日當天係搭早上之飛機」等語（
    本院上訴卷96年4月20日審理筆錄第8頁）可憑，而長榮BR26
    6班機實際之起飛時間為柬埔寨中午12:45起飛，於17:13抵
    達桃園，有卷附長榮航空飛航資料，桃園國際航空站97年4
    月3日長榮班機實際抵達時間覆函可查，原審認戊○○係於
    94年10月9日下午2時許所為，其事實認定難謂無誤。(五)、毒
    品危害防制條例第19條第1項前段「犯第4條至第9條、第12
    條、第13條或第14條第1項、第2項之罪者，其供犯罪所用或
    因犯罪所得之財物，均沒收」係屬強制規定，採義務沒收原
    則，並非事實審法院得依職權決定之事項，是此沒收規定，
    祇須為被告所有且供運輸毒品所用或因犯罪所得之物為已足
    ，並不以當場搜獲扣押為限。而行動電話0000000000號於19
    99/12/09至2006/11/01，係登記為被告戊○○所有，有臺灣
    大哥大股份有限公司2008年3月6日函與基本資料查詢在卷可
    查，該行動電話於94年10月7日至94年11月4日為合法通訊監
    察之電話，有臺灣板橋地方法院檢察署94年10月7日94年板
    檢榮致聲監續字第001028號通訊監察書在卷可查（3953號偵
    卷第106頁），該電話係被告戊○○用之於運輸毒品犯罪所
    用，原審未予以宣告沒收，即有未合。(六)、本件上訴人行為
    後，刑法第2條關於法律修正適用新舊法原則之規定、第28
    條關於成立共犯之規定修正，已自95年7月1日生效施行。修
    正後刑法第2條第1項規定：「行為後法律有變更者，適用行
    為時之法律。但行為後之法律有利於行為人者，適用最有利
    於行為人之法律」，改採「從舊從輕」主義，係規範行為後
    法律變更所衍生新舊法律比較適用之準據法，以適用最有利
    於行為人之法律為原則。準此，法院裁判時已在新法施行之
    後，如新舊法條文之內容有所修正，除其修正係無關乎刑罰
    之輕重或要件內容，而僅為純文字之修正，非該條所指之法
    律有變更者，可毋庸依該規定為新舊法之比較，而應依一般
    法律適用原則，適用裁判時法外，即應依「從舊從輕」之原
    則予以比較。又刑法第28條原規定：「二人以上共同『實施
    』犯罪之行為者，皆為共同正犯」，上訴人行為後，新法修
    正為：「二人以上共同『實行』犯罪之行為者，皆為共同正
    犯」；將舊法之「實施」修正為「實行」。原「實施」之概
    念，包含陰謀、預備、著手及實行等階段之行為，修正後僅
    共同「實行」犯罪行為始成立共同正犯。是新法共同正犯之
    範圍已有限縮，排除陰謀犯、預備犯之共同正犯。新舊法就
    共同正犯之範圍既因此而有所變動，自屬犯罪後法律有變更
    ，而非僅屬純文字修正，應有新舊法比較適用之問題。原判
    決就此未予說明比較適用，自有違誤（97年度台上字第809
    號、97年度台上字第1408號）。以上原審判決容有未洽。而
    被告上訴雖執陳詞否認犯罪，固無理由。惟原判決既有可議
    ，自應撤銷改判。
(五)、爰審酌被告正值青壯，為圖利竟將危害國人身心健康之毒品
    海洛因運輸入境，且運輸私運第一級毒品海洛因二十七包，
    驗後淨重多達1056公克，如流入市面，對國人身心健康戕害
    甚鉅，情節非輕，幸尚未流入市面即為警查獲，所生之實害
    尚非無可挽救，惟本件有明確之合法監聽與入出境資料等證
    據為依據，然被告犯罪後以各種方法否認犯行，在共同被告
    部分先拒絕證詞，甚且爭執本院前審承辦法官之延長羈押裁
    定與訊問程序，又其本人原持有護照或為其家人所持有，卻
    拒不交出，反而具狀要求調查護照資料，對於證人已經陳述
    明確之偵查、原審具結陳述不論，而要求勘驗主張為無證據
    能力之證人警察詢問筆錄，以致於必須耗費大量時間人力製
    作逐字譯文，且當庭對於證人之態度（見原審筆錄，證人要
    求單獨訊問以及分開提解），對於已經承認之附件一之合法
    監聽錄音，卻又改稱不是其聲音，肇致必須送刑事警察局與
    法務部調查局為聲紋鑑定，對於聲紋鑑定之證據價值，又為
    無法律依據之辯解，尚難認為有悔意等一切情狀，並參考已
    經判決無期徒刑確定之共犯甲○○、乙○○之量刑（附件最
    高法院95年度台上字第6856號刑事判決），以及三審確定判
    決，與本件情節類似，從國外走私類似重量之第一級毒品海
    洛因入境被查獲，判決無期確定之案件多件：（97年度台上
    字第5599號、97年度台上字第4392號、97年度台上字第3827
    號、97年度台上字第3247號、97年度台上字第1398號、97年
    度台上字第1395號、96年度台上字第5977號、96年度台上字
    第4391號、96年度台上字第4428號、96年度台上字第1157號
    、96年度台上字第88號、95年度台上字第6856號（即共同被
    告甲○○部分）、95年度台上字第5445號、95年度台上字第
    4095號、95年度台上字第3479號、95年度台上字第3094號、
    95年度台上字第2675號、94年度台上字第3844號、93年度台
    上字第6860號、92年度台上字第6308號、92年度台上字第56
    32號、89年度台上字第893號）等，量處被告無期徒刑，並
    依法宣告褫奪公權終身（從刑，沒收、褫奪公權等附屬於主
    刑，除法律有特別規定者外，依主刑所適用之法律，不生法
    律修正比較適用之問題，最高法院九十五年第八次刑事庭會
    議、97年度台上字第6352號）。至前開共犯甲○○案件中（
    本院95年上重訴字第41號）之第一級毒品海洛因二十七包，
    合計淨重1056公克，係被告共同運輸入境之毒品，應依毒品
    危害防制條例第18條第1項前段之規定，不問屬於犯人與否
    ，均宣告沒收銷燬之。而用以包裝第一級毒品海洛因之包裝
    袋（合計總重96.67公克），既能與前揭第一級毒品海洛因
    分別秤其重量，有上揭法務部調查局鑑定通知書在卷可稽，
    則前開包裝袋既與前揭第一級毒品海洛因無難以析離而無法
    個別宣告沒收之情事（92年度台上字第6911號判決意旨參照
    ），而該等包裝袋具有防止本件第一級毒品海洛因裸露、逸
    出及潮濕之功用，並便於攜帶，且屬於被告所有供被告及共
    犯運輸第一級毒品海洛因所用之物，應依毒品危害防制條例
    第19條第1項前段規定，併予宣告沒收。至送鑑耗損之海洛
    因粉末既已滅失，自無庸宣告沒收銷燬。又毒品危害防制條
    例第19條第1項前段「犯第4條至第9條、第12條、第13條或
    第14條第1項、第2項之罪者，其供犯罪所用或因犯罪所得之
    財物，均沒收」係屬強制規定，採義務沒收原則，並非事實
    審法院得依職權決定之事項，是此沒收規定，祇須為被告所
    有且供販賣毒品所用或因犯罪所得之物為已足，並不以當場
    搜獲扣押為限。而行動電話門號0000000000號於
    1999/12/09至2006/11/01，係登記為被告戊○○所有，有臺
    灣大哥大股份有限公司2008年3月6日函與基本資料查詢在卷
    可查，該行動電話於94年10月7日至94年11月4日為合法通訊
    監察之電話，有臺灣板橋地方法院檢察署94年10月7日94年
    板檢榮致聲監續字第001028號通訊監察書在卷可查（3953號
    偵卷第106頁），且按行動電話服務須以晶片卡（即SIM卡）
    為使用介面，因此電信公司於出租行動電話門號予消費者使
    用時，即同時附帶提供晶片卡給消費者作為門號使用之介面
    ，故電信公司接受消費者申辦門號並將該門號開通上線時，
    該晶片卡之所有權已移轉於消費者。自不能認該晶片卡仍屬
    電信公司所有之物（97年度台上字第2108號、第1952號，卷
    附台灣大哥大股份有限公司、泛亞電信股份有限公司2008年
    3月4日函、中華電信公司、和信電訊公司函）。是該未扣案
    之行動電話壹支（含其內門號0000000000號SIM
    卡）應該依據前述規定宣告沒收，如全部或一部不能沒收時
    ，追徵其價額或以其財產抵償之。至於共犯甲○○所有之行
    動電話話壹支（其內門號0000000000號SIM卡，
    並非登記為甲○○所有，係登記為顏慕墐，見卷附臺灣大哥
    大公司函，不予以宣告沒收）為共犯甲○○所有，供其與被
    告戊○○共同聯絡運輸毒品使用之物，業據共犯甲○○於本
    院95年上重訴字第41號案件中供明在卷，依毒品危害防制條
    例第19條第1項之規定宣告沒收之（不包含SIM卡）。又共犯
    甲○○雖提供共犯乙○○、丙○○前往柬埔寨之來回機票及
    旅費等費用五萬元，然該等費用係供作其等於柬埔寨期間之
    食宿及交通等之所需費用，已具證人甲○○供明在卷，況徵
    之原來之約定是乙○○須完成交貨後方取得以每塊海洛因十
    萬元計之報酬，陳文雄、丙○○則無報酬，復據證人甲○○
    、陳文雄、乙○○、丙○○供述明確，是該等費用要屬證人
    乙○○、丙○○運輸或幫助運輸毒品之必要費用，被告尚無
    本件犯罪所得之財物，自無沒收等之規定之適用，其餘共犯
    甲○○、乙○○及丙○○、陳文雄被扣押之物品，尚難認與
    本件犯罪有關，亦不予宣告沒收。
四、不另為無罪諭知部分：公訴意旨雖認被告係基於販賣第一級
    毒品海洛因之犯意而運輸走私毒品回台販賣，所為係涉犯毒
    品危害防制條例第四條第一項之販賣第一級毒品罪嫌。按犯
    罪事實應依證據認定之，無證據不得認定其犯罪事實；又不
    能證明被告犯罪者，應諭知無罪之判決，刑事訴訟法第154
    條第2項、第301條第1項分別定有明文。再認定被告有罪之
    事實，應憑證據，如未能發現相當之證據，或證據不足以證
    明，自不能以推測或擬制之方法，以為裁判之基礎；且認定
    事實所憑之證據，其為訴訟上之證明，須達於通常一般人均
    不致有懷疑，而得確信其為事實之程度者，始得據為有罪之
    認定，倘其證明尚未達到此一程度而有合理之懷疑存在時，
    尚難為有罪之認定基礎；另苟積極證據不足以為不利於被告
    事實之認定，即應為有利於被告之認定，更不必有何有利之
    證據（30年上字第816號、40年臺上字第86號、76年臺上字
    第4986號判例參照）。且證人之證言固非不得做為認定被告
    犯罪事實之證據，惟須此項證言無瑕疵可指，且與事實相符
    者，始足當之，苟證人之證言有瑕疵時，即不得做為不利被
    告認定之唯一依據。為貫徹無罪推定原則，檢察官對於被告
    之犯罪事實，應負實質舉證責任。刑事訴訟法修正後第161
    條（下稱本法第161條）第1項規定「檢察官就被告犯罪事實
    ，應負舉證責任，並指出證明之方法」，明訂檢察官舉證責
    任之內涵，除應盡「提出證據」之形式舉證責任（參照本法
    修正前增訂第163條之立法理由謂「如認檢察官有舉證責任
    ，但其舉證，仍以使法院得有合理的可疑之程度為已足，如
    檢察官提出之證據，已足使法院得有合理的可疑，其形式的
    舉證責任已盡」）外，尚應「指出其證明之方法」，用以說
    服法院，使法官「確信」被告犯罪構成事實之存在。此「指
    出其證明之方法」，應包括指出調查之途徑，與待證事實之
    關聯及證據之證明力等事項。同條第2、3、4項，乃新增法
    院對起訴之審查機制及裁定駁回起訴之效力，以有效督促檢
    察官善盡實質舉證責任，藉免濫行起訴。刑事訴訟法修正後
    第163條釐訂法院與檢察官調查證據責任之分際，一方面揭
    櫫當事人調查證據主導權之大原則，並充分保障當事人於調
    查證據時，訊問證人、鑑定人或被告之權利（同條第1項）
    ；另一方面例外規定法院得及應依職權調查證據之補充性，
    必待當事人舉證不足時，法院始自動依職權介入調查，以發
    見真實（同條第2項）；再增訂法院依職權調查證據前，應
    踐行令當事人陳述意見之程序（同條第3項），以貫徹尊重
    當事人查證之主導意見，確保法院補充介入之超然、中立。
    查被告戊○○否認此部分之事實，且共同被告甲○○、丙○○、乙○○等人，均以共同運輸第一級罪名判決確定，再依
    據前述證人即共同被告甲○○、丙○○、乙○○等人之陳述
    ，亦無積極事證足證共同被告甲○○運輸毒品之目的係供販
    賣，而本件亦無積極之事證足以認定被告戊○○有販賣第一
    級毒品海洛因之情事，自亦難以販賣第一級毒品罪相繩，公
    訴人於起訴書係記載「被告戊○○所為，係違反毒品危害防
    制條例第4條第1項之販賣、運輸第一級毒品海洛因罪嫌」，
    然此部分與前揭起訴論罪科刑之運輸第一級毒品罪間有修正
    前刑法牽連犯之裁判上一罪關係，（審判實務確定之見解為
    毒品之運輸及販賣，俱為獨立之犯罪，其法定本刑亦相同，
    難謂有低度行為為高度行為吸收關係，且運輸之目的在於販
    賣，是販賣為目的之高度行為，若被告運輸毒品後，復有販
    賣行為，則依牽連犯規定，方為適法，見84年台覆字第282
    號、87年台覆字第64號、90年臺上字第7565號、92年臺上字
    第992號判決）故此部分不另為無罪之諭知。
據上論斷，應依刑事訴訟法第369條第1項前段、第364條、第299
條第1項前段，毒品危害防制條例第4條第1項、第18條第1項前段
、第19條第1項，懲治走私條例第2條第1項、刑法第2條第1項第1
1條前段、修正前刑法第28條、第55條、第47條第1項、第37條第
1項，判決如主文。
本案經檢察官楊秀蘭到庭執行職務。
中    華    民    國    98    年    1     月    15    日
            刑事第十二庭  審判長法  官  蔡永昌
                                法  官  陳榮和
                                法  官  施俊堯
以上正本證明與原本無異。
如不服本判決，應於收受送達後10日內向本院提出上訴書狀，其
未敘述上訴之理由者並得於提起上訴後10日內向本院補提理由書
（均須按他造當事人之人數附繕本）「切勿逕送上級法院」。
                                書記官  顧哲瑜
中    華    民    國    98    年    1     月    16    日
附件一：戊○○監聽逐字譯文
**********************************************************
一、時間：一... 十... 月，三... 日，二... 十... 一點，一
    ... 十... 七... 分，四... 十... 六秒。
.........................嘟嘟聲..........................
（咳）
.........................嘟嘟聲..........................
......... 以下對話為台語對話（夾雜雜音）................
A：喂？
B：喂？ 阿忠ㄛ？
A：ㄣ，ㄏㄟ，ㄏㄟ。
B：ㄏㄟ，怎樣？
A：ㄛ，ㄚ，他... 他們... 回來，那個... ㄣ，車錢... 做什
   麼，那個，你要給他節（制）好ㄛ。因為，他們... 兩個，
   我拿一千五佰元給他而已。
B：ㄏㄛ，ㄏㄛ，ㄏㄛ，ㄏㄛ。好...
A：和...
B：...啦...
A：...（不清楚）
B：...我知道。
A：ㄏㄛ，ㄏㄛ，ㄏㄛ，那個... ㄟ，他若不夠，你也要... 要
   ... 交代讓他們夠這樣。
B：我知道啦，好。
A：ㄏㄥ？好。
B：好啦...
A：好，...
B：...好...
A：...好...
B：...好。
A：...好。
（似嗽嗽聲）
*********************************************************
二、時間，一... 十... 月，四... 日，八... 點，五... 十..
    . 二分，七...秒。
.......................嘟嘟聲..........................
........ 以下對話為台語對話（夾雜雜音）...............
A：喂？（音：龍門）B：喂？不好意思，找張先生（國語）。
A：什麼事情？
B：ㄏㄛ，張先生ㄛ（國語）？
A：ㄏㄟ。
B：（似咳嗽聲），喂？我... 翁（國語）... 小姐（國語）...
   的... 的... 客人啦。
A：ㄏㄚ。
B：他說... 他說，麻煩你，幫我... 打一張ㄚ那種... ㄟ，飛
   機...要飛... 那種柬埔寨（國語）的。
A：柬埔寨（國語）？
B：ㄏㄚ，今天的。
A：你要去...你要去...哪...哪裡？金邊（國語）ㄏㄧㄛ？
B：ㄏㄟ，ㄏㄟ，ㄏㄟ。
A：你要去金邊（國語），要哪一間的？
B：都可以啦。
A：就金邊，就只有，哪一間在飛而已，就只有... 長榮（國語
   ）啦，還是什麼在飛而已？
B：港龍（國語）也有，不是嗎？
A：港（國語）...港龍（國語）哪有啦？
B：港龍（國語）有ㄚ，我上次就坐港龍（國語）的啦。
A：港龍（國語）哪有到金邊（國語）啦？
........................（雜音）........................
A：到金邊？沒有啦。那... 港龍（國語）哪有啦？現在沒飛了
   啦。
B：現在沒飛了？
A：對ㄚ（夾雜斷訊聲）
B：ㄚ，（斷訊聲）沒有...
A：（不清楚）...
B：...金（國語）...
A：...（不清楚）...
B：...邊（國語）...
A：...你們...是不是？你們不是...要去金邊（國語）？
B：對ㄚ，對ㄚ。
A：對ㄚ，金邊（國語）現在有在飛的是... 是...，飛的是長榮
   （國語）才有在飛。
B：ㄚ，ㄚ，泰航（國語）的也沒有？
A：泰航（國語）沒有，泰航（國語）要經曼谷（國語）轉ㄚ（
   國語）。它不可能直飛ㄚ。
B：ㄏㄛ，要是轉的，轉的，就是... 就是泰航（國語）才有辦
   法，對吧？
A：對ㄚ，泰航（國語）是... 從曼谷（國語）轉金邊（國語）
   有ㄚ。
B：ㄚ...
A：ㄚ，但是你若是今天的... 今天的，你... 你今天的，飛機
   都已經飛走ㄚ，要怎麼... （斷訊）？
B：ㄚ，下午難道沒有嗎？
A：下午，沒有ㄚ。泰（國語）... 就有長榮（國語）是早上8點
   50的ㄚ。
B：ㄚ，你們就... 你們就要...9 點才有開，我想說你們9點才
   有開。
A：抱歉啦（國語），沒法啦。對ㄚ，早上的，都ㄚ飛去了。
B：ㄚ，下午都沒...
A：今...
B：...有...
A：...日...
B：...ㄛ？
A：....下午沒班機...啦。
B：哇，ㄚ，怎麼這樣？
A：ㄏㄟㄚ，他下午現在若要金邊（國語），下午沒班機了啦。
   下...
B：這...
A：...午...
B：...樣...
A：...沒...
B：...要怎麼...
A：...班...
B：...辦？
A：...機了啦。（斷訊一秒）快，最快要明天了啦。那班機...
B：...（音：明...）...
A：...都...
B：...（音：...天）
A：...飛走了。它都早...
B：...（音：沒有）
A：...上飛的ㄚ。
B：ㄚ，下午沒...每一間航空公司（國語）都沒有？
A：都沒去金邊（國語）了啦。
B：ㄚ，去別的地方轉可以嗎？
A：別的地方轉，你要看...（斷訊約三秒）。因為你若...
B：ㄚ，若是臺北飛香港，再坐港龍（國語）呢？
A：沒有，他就沒有這種票價ㄚ。
（斷訊約二秒）
B：ㄏㄛ...
A：你...
B：...ㄏㄛ。
A：... 若是泰航（國語）的，早上也要9點的... 這，像...9..
   . 點（音：配），下午就是他就沒辦法再（音：種）過去ㄚ
   。
B：這樣ㄛ？！
A：ㄏㄚ。
B：ㄚ，都沒有辦法？
A：對ㄚ，我現在看就是沒班機，要怎麼飛過去啦？
B：蛤？（笑）
A：都沒有ㄚ。
B：ㄏㄛ，ㄏㄛ，ㄏㄛ。（笑）。這... 這... 這樣... 這樣，
   這樣... 這樣要，這樣要怎麼辦？要明天ㄛ？
A：對ㄚ，最快也要明天，現在班機都飛走，你要... 你去機場
   ，你... 也... 沒有... 你就，票... 開來，也... 是要明
   天ㄚ。
B：ㄚ，晚上呢？
A：晚上就沒班機了，要怎麼...晚上啦？
B：它全部都只有一大早ㄛ？
A：對ㄚ，對ㄚ。
B：ㄏㄛ，好，好。謝謝...
A：這樣...
B：...謝謝。
A：...ㄏㄥ（四聲）？好（國語），bye。
********************************************************
三、時間，一... 十... 月，四... 日.... 八... 點，五...
    十... 九分，四... 十... 秒。
........................嘟嘟聲..........................
............... 以下為台語對話（夾雜雜音）..............
A：喂？（音：龍門（國語））
B：喂？張先生（國語）？
A：ㄏㄟ。
B：ㄟ，不然，不好意思，不然，（音：英文音標發音【m】），
   麻煩一下，你幫我打看看有沒有... 有沒有...11 點到1點，
   飛... 飛... 泰國的ㄛ？
A：你的名字是不是TSAI？
B：TSAI？
A：（音：）SHENㄏㄧㄛ？
B：ㄏㄟ，ㄏㄟ，對，對，對。
A：ㄚ，再ANㄏㄧㄛ？
B：AN？
A：沒有...
B：ㄣ...
A：...ㄚ，你...
B：...我...
A：...名字...
B：...我。
A：... 我沒有你的名字，你這樣，我現在念，你不要說ㄛ，ㄛ
   ，ㄛ。你要給我正確的ㄚ。
B：ㄏㄛ。這樣我看一下啦。
A：護照有在你的...手上嗎？
B：有啦。你...你...你稍等一下ㄛ。
A：好，好。
B：THAI...SH...S...
A：S...
B：...T...
A：...S...FHEN對嗎？
B：ENGㄚ。
A：ENG，ㄚ，再來，AN？
B：ㄏㄚ，對，對，對。
A：蔡（國語）... 勝安（國語），SHENG...AN，（聲響），ㄏ
   ㄧㄛ？
B：ㄏㄟ，ㄏㄟ。
A：就這樣子（聲響）ㄏㄥ？你稍等我...
B：ㄏㄥ。
A：... 一下。（與他人通話：喂？（音：龍門（國語））？（
   音：龍門（國語）），ㄏㄚ）。你要訂何時？
B：就...11點到1點。
A：10...11...
B：ㄏㄚ。
A：...點？今天...11點到1點ㄛ？
B：ㄏㄚ。
A：到哪裡？去曼谷（國語）ㄛ？
B：ㄏㄛ。
A：你不是要去金邊（國語）？
B：ㄚ，沒有ㄚ。ㄚ，我... 現在就是... 你現在沒飛機，我從.
   ..
A：對ㄚ。
B：...從...曼谷（國語）去就好了。
A：ㄛ，你自己再去曼谷（國語）去拆就對啦。
B：ㄏㄛ，ㄏㄛ。
A：ㄚ，現在你若... 都... 沒... 班機ㄚ，你若... 有...，都
   ... 是...，早上是... 都飛走了ㄚ。
B：ㄏㄛ。
A：我看中華是9...點，4...10的。
B：ㄏㄟ。
A：ㄚ，再來，就...10點多了。
B：ㄏㄟ。
A：是沒有下午一、兩點的ㄚ？
B：這樣ㄛ？
A：對ㄚ，他沒有下午一、兩點的ㄚ。
B：ㄚ，ㄚ，別...別間的，有嗎？
A：ㄚ，中華曼谷（國語），他有一班，下午1點10分的啦。
B：ㄏㄛ，ㄏㄛ，ㄏㄛ，好ㄚ。要不然，下午1點10分的。
A：1點10分的，有啦。不知道還有沒有位置，你稍等，我看看。
B：好。
A：（與他人電話通話：喂？你（音：昇平（國語）是ㄚ（國語
   ））？好（國語），好（國語），好（國語），我等一下打
   給你好嗎？我在說票。你再打。好（國語），不然，你十分
   鐘以後再打給我，ㄏㄥ？bye bye）喂？
B：喂？
A：沒有啦，你若是下午1點10分的，有位置啦。曼（國語）...
B：有...
A：...谷（國語）...
B：..位...
A：...來回（國語）...
B：...置ㄏㄧㄛ？
A：...有..
（斷訊一秒）
B：ㄚ，我等一下馬上去跟你拿，好不好？
A：沒有ㄚ，這電子機票（國語），可以ㄚ。你可以.. 這電子機
   票（國語）可以，你來拿，順便刷卡（國語）嘛。ㄚ，價錢
   不就要跟你講？
B：好，多少？
A：你稍等，我看一下，你，一個月的票，就夠了ㄏㄥ？
B：ㄏㄚ，有。
A：一個月票夠了？你... 你.. 你是有... 事情，要趕快去辦ㄏ
   ㄧㄛ？
B：對ㄚ。
A：怎麼（笑），趕那麼快？ㄚ，你...
B：沒有...
A：...泰（國語）...
B：...啦...
A：...簽（國語）...
B：...ㄚ，就...就...忘...忘記了啦。那個...
A：忘記...
B：...那...
A：...了。
B：...天...匆匆的...（音：人）...
A：ㄚ...
B：...忘...
A：...我...
B：...記...
A：...問...
B：...了。
A：... 你，ㄚ，你泰簽（國語）有沒有已經簽了？你要落地（
   國語）...
B：沒...
A：...簽（國語）？
B：...有ㄌㄟ，我落地簽（國語）就好...
A：ㄏㄛ...
B：...了。
A：...落地簽（國語）可以。落地簽（國語）你要照片要帶ㄛ。
B：ㄏㄛ，好。
A：你曾去...落地簽（國語）過嗎？
B：曾經。
A：曾經嘛ㄏㄥ？
B：ㄏㄟ。
............. 停頓約41秒（夾雜聲音）（聲響）...........
A：喂？
B：喂？
A：這樣你要... 訂... 一個月的票，一個月... 的票，我看看
   它是來有一班的票比較便宜，不過你要坐晚班的。晚班的就
   不行嘛，對吧？
B：晚班我就...
A：晚...
B：...沒...
A：...上...
B：...辦...
A：...10...
B：...法...
A：...點...
B：...（音：過（國語）...）...
A：...多...
B：...（...（音：過（國語））...
A：... 對ㄚ，你就沒辦法，接去那個... 過去... 金邊（國語
   ）ㄚ。
B：對ㄚ，我就沒辦法飛了ㄚ。
A：對ㄚ，我看看。我跟你說ㄚ，你若... 要... 坐，下...1 點
   半那轉曼谷（國語）的，對吧？
B：ㄣ。
A：中華的，一萬三千五ㄛ。
B：ㄏㄛ，ㄏㄛ，ㄏㄛ。
A：一萬三...
B：好...
A：...千...
B：...ㄚ。
A：...五ㄛ。
B：好啦。
A：ㄏㄥ？我現在... 我現在把你開起來。ㄚ，這... 票期是一
   ... 一個月的ㄛ，有...
B：好。
A：...夠嘛ㄏㄥ？
B：好，我...我...馬...馬上去跟你拿。
A：好ㄚ，好ㄚ，我現在馬上開...
B：ㄏㄛ。
A：...ㄏㄥ？
B：ㄏㄛ，ㄏㄛ。
A：ㄏㄛ，ㄏㄛ，ㄏㄛ，bye。
附錄：本案論罪科刑法條全文
毒品危害防制條例第4條第1項
製造、運輸、販賣第一級毒品者，處死刑或無期徒刑；處無期徒
刑者，得併科新臺幣一千萬元以下罰金。
懲治走私條例第2條第1項
私運管制物品進口、出口逾公告數額者，處七年以下有期徒刑，
得併科新臺幣三百萬元以下罰金。


司法院資訊處製作；財團法人民間司法改革基金會備份。
